臺灣高雄地方法院刑事判決　　　　　　　95年度訴字第4514號
公　訴　人　臺灣高雄地方法院檢察署檢察官
被　　　告　丁○○
　　　　　　　　　　（
選任辯護人　陳正達律師
　　　　　　許惠珠律師
　　　　　　陳魁元律師
被　　　告　己○○
　　　　　　　　　　（
選任辯護人　陳正男律師
　　　　　　朱淑娟律師
　　　　　　李衍志律師
被　　　告　乙○○
選任辯護人　李衍志律師
被　　　告　甲○○
選任辯護人　陳魁元律師
被　　　告　戊○○
選任辯護人　彭大勇律師
被　　　告　庚○○
選任辯護人　連立堅律師
　　　　　　李淑欣律師
　　　　　　蘇琬婷律師
上列被告因強盜等案件，經檢察官提起公訴（95年度偵字第2214
3號、2217 2號、22909號、25324號、29599號），本院判決如下
：
    主  文
丁○○共同連續犯詐欺取財罪，處有期徙刑貳年肆月，扣案之商
業本票貳本、天九牌付、麻將牌貳付及麻將牌尺伍支，均沒收
；又犯結夥強盜罪，處有期徙刑柒年陸月，扣案之商業本票貳本
、天九牌付、均沒收；又共同犯強盜罪，處有期徙刑伍年陸月
。應執行有期徒刑拾肆年，扣案之商業本票貳本、天九牌付、
麻將牌貳付及麻將牌尺伍支，均沒收。
己○○共同連續犯詐欺取財罪，處有期徙刑貳年，扣案之商業本
票貳本、天九牌付、麻將牌貳付及麻將牌尺伍支，均沒收；又
犯結夥強盜罪，處有期徙刑柒年貳月，扣案之商業本票貳本、天
九牌付、均沒收。又共同犯強盜罪，處有期徙刑伍年貳月。應
執行有期徒刑拾年，扣案之商業本票貳本、天九牌付、麻將
牌貳付及麻將牌尺伍支，均沒收。
乙○○共同連續犯詐欺取財罪，處有期徙刑壹年拾月，扣案之商
業本票貳本、天九牌付、麻將牌貳付及麻將牌尺伍支，均沒收
；又犯結夥強盜罪，處有期徙刑柒年貳月，扣案之商業本票貳本
、天九牌付、均沒收。應執行有期徒刑拾捌年陸月，扣案之商
業本票貳本、天九牌付、麻將牌貳付及麻將牌尺伍支，均沒收
。
甲○○共同連續犯詐欺取財罪，處有期徒刑壹年拾月。扣案之商
業本票貳本、天九牌付、麻將牌貳付及麻將牌尺伍支，均沒收
。
戊○○犯結夥強盜罪，累犯，處有期徙刑柒年貳月，扣案之商業
本票貳本、天九牌付、均沒收。
庚○○犯結夥強盜罪，處有期徙刑柒年貳月，扣案之商業本票貳
本、天九牌付、均沒收。
甲○○、戊○○、庚○○、乙○○其他被訴詐欺取財罪及結夥強
盜罪均無罪。
    事  實
一、丁○○係高雄市政府警察局前鎮鎮派出所之員警，
    乙○○位於高雄市三民區○○○路112 之9 號經營品茶軒茶
    藝館，兩人與己○○、甲○○為向他人圖得不法之財物，於
    民國95年4 月上旬某日共同謀議，由丁○○與己○○找尋詐
    賭之對象喝酒，趁被詐賭者酒醉精神恍惚之際賭玩天九牌之
    方式詐賭，於賭局結束後，再由己○○向被詐賭者誆稱賭輸
    之金額若干，乙○○則提供所經營之上揭品茶軒茶藝館作為
    詐賭之處所，並由甲○○充當假賭客，謀議既定，丁○○、
    己○○、乙○○、甲○○即共同基於意圖為自己不法所有之
    概括犯意聯絡，於95年4 月13日晚上9 時許，先由己○○出
    面邀請寅○○至乙○○所經營之上揭品茶軒茶藝館飲酒，而
    丁○○與甲○○則先至品茶軒茶藝館隔壁的醉心居酒屋卡拉
    OK等候，約1 小時後，己○○藉詞要寅○○一起至醉心居酒
    屋卡拉OK與丁○○、甲○○喝酒、唱歌，寅○○不知有詐，
    遂與己○○、乙○○至醉心居酒屋卡拉OK與丁○○、甲○○
    一起喝酒、唱歌，席間乙○○、己○○假意頻向寅○○敬酒
    ，寅○○飲下一杯己○○加入不明藥物之酒類後未久，陷於
    精神恍惚，而丁○○、己○○、甲○○趁寅○○精神恍忽之
    際，邀寅○○一同至上開品茶軒茶藝館2 樓，以玩天九牌之
    方式賭博，以點數大小比輸贏，丁○○、己○○、甲○○趁
    寅○○意識模糊之際互相換牌，使丁○○、己○○、甲○○
    之天九牌點數大於寅○○之天九牌點數，致寅○○於賭局中
    陷於錯誤，約賭了2 、3 個小時，至96年4 月14日凌晨許，
    誤認自己確實賭輸720, 000元，而交付新臺幣（下同）60,0
    00元、200,00 0元之本票1 紙、面額各200,000 元之支票2
    張予己○○，及於96年4 月14日凌晨至提款機提款60,000元
    交予己○○，寅○○於數日後以200,000 元換回上揭本票1
    紙，且上揭2 紙支票均有兌現，丁○○、己○○、乙○○、
    甲○○因而詐得720,000 元，致寅○○受有720,000 元之損
    害。
二、丁○○、己○○、乙○○、甲○○承上之詐欺概括犯意聯絡
    ，於95年4 月23日11晚上11時左右，由己○○邀約癸○○至
    品茶軒茶藝館用餐，同時攜帶1 份已含有不明藥物之雞湯至
    品茶軒茶藝館用餐，另指示乙○○將含有不明藥物放入癸○○飲用之綠茶，癸○○不知有詐，席間飲用不明藥物之綠茶
    及雞湯後未久，陷於精神恍惚之際，己○○再依計劃聯絡丁○○、甲○○至品茶軒茶藝館，丁○○、己○○、乙○○、
    甲○○趁寅○○精神恍惚之際，邀癸○○先玩麻將，再玩天
    九牌之方式賭博，由癸○○作莊，以點數大小比輸贏，丁○○、己○○、乙○○、甲○○趁癸○○意識模糊之際互相換
    牌，使丁○○、己○○、乙○○、甲○○之天九牌點數大於
    癸○○之天九牌點數，致癸○○於賭局中陷於錯誤，使其所
    攜帶之現金約1 、2 萬元輸盡外，賭局結束後，於翌日凌晨
    4 點許，由丁○○駕駛自小客車載癸○○返家，於同年4 月
    25 日 ，己○○向癸○○謊稱當日賭輸尚積欠賭債900,000
    元，癸○○知悉當日有賭博有輸錢，但不知道所積欠之賭債
    為何，而陷於錯誤，乃依被告己○○指示匯款900,000 元至
    不知情之張明星設於高雄市第三信用合作社第000000000000
    00 號 帳戶內，再由丁○○持上開張明星之存摺提領該筆款
    項，丁○○於拿取180,000 元後，餘款交由己○○，己○○
    再將其中180,000 元分由甲○○取得，致癸○○共受有約
    920, 000元損害。
三、丁○○、己○○為向他人圖得不法之財物及利益，乃於95年
    8 月5 日前幾天，由丁○○與己○○共同謀議找尋強盜之對
    象喝酒，以先讓被強盜者飲下含有使人意識不清之藥劑之酒
    類或食物，再賭玩天九牌之方式，趁被強盜者神智不清、不
    能抗拒之際，強取財物及利益，丁○○遂指示戊○○先購買
    食用後足以使人意識不清之藥劑，戊○○乃向不詳姓名年籍
    綽號「阿老仔」之成年人購買於飲用後足以使人意識不清之
    狀態、內含苯重氮基鹽類之類似安眠藥劑，並要求戊○○找
    尋會作牌之人，戊○○則邀同陳善原（另由臺灣高雄地方法
    院檢察署檢察官偵查中）共同參與，另由己○○亦邀約乙○○、庚○○一同參與，而共同謀議以此方式，強盜及詐欺他
    人財物及利益。丁○○、己○○、乙○○、庚○○、戊○○
    、陳善原乃共同基於結夥3 人以上強盜及詐欺取財之犯意聯
    絡，於95年8 月5 日下午1 時許，趁寅○○當日欲向己○○
    清償賭債之便，由己○○約寅○○前往高雄市○鎮區○○路
    上之三姊妹海產店喝酒，並通知乙○○、庚○○前去該店一
    同飲酒，席間，己○○趁寅○○未注意，以丁○○所提供上
    開戊○○所購買之藥劑，摻入寅○○所飲之酒中，再由乙○○、庚○○兩人在旁與寅○○聊天、勸酒，寅○○未加懷疑
    而飲用，因藥效發作而陷於意識不清後，由己○○、乙○○
    及庚○○將其帶至己○○位於高雄市前鎮區○○○路106 號
    5 樓住處，再由己○○通知丁○○、戊○○、陳善原等人至
    該住處賭玩天九牌，丁○○、戊○○、陳善原趁寅○○意思
    自由已受壓制，而意識不清情形下，以玩天九牌之方式賭博
    ，由己○○偽與寅○○作莊，以點數大小比輸贏，丁○○、
    戊○○、陳善原以互相換牌之方式，使丁○○、戊○○、陳
    善原之天九牌點數大於寅○○之點數，於賭局進行中，趁寅
    ○○因該藥劑發作，而不能抗拒之際，己○○即向寅○○謊
    稱其賭輸1,000,000 元，當場拿出預先準備好之本票交予丁○○，由丁○○先填載本票之金額為1,000,000 元及發票日
    期，再由寅○○於該本票發票人欄簽名捺印後，於完成本票
    發票行為後，強取該面額1,000, 000元之本票，藉此取得不
    法之財產上利益；再由丁○○撥打電話通知與渠等（上開丁○○等5 人）具有詐欺取財犯意聯絡之一樺電器行負責人丑
    ○○（未據起訴），以「假刷卡換現金」之方式，明知寅○○並未在丑○○所經營之一樺電器行消費購買電器，在寅○○因藥效發作精神意識模糊不能抗拒之情況下，以寅○○向
    花旗銀行申領之信用卡，填載線上刷卡單（除「信用卡簽名
    欄」上「寅○○」之簽名係寅○○受丁○○等人之引導下所
    為外，其餘之基本資料與消費產品則由丑○○填寫）傳真予
    丑○○，刷卡28 0,000元，丑○○則持相關單據向發卡銀行
    請款，致使花旗銀行陷於錯誤，誤信確為信用卡持有人寅○○本人刷卡消費，如數墊付280, 000元予丑○○，足生損害
    於花旗銀行及寅○○，丑○○扣除手續費28,000元後，將25
    2,000 元交予丁○○，丁○○等人則以此方式強盜及詐欺取
    得上開財物。嗣己○○向寅○○催討票款1,000,00 0元，寅
    ○○發覺有異，於同年8 月7 日至瑞豐醫檢院檢驗其尿液，
    發現含苯重氮基鹽類反應而知悉上情。
四、丁○○與己○○另為圖他人不法之財物，乃共同基於強盜及
    詐欺取財之犯意聯絡，於95年8 月13日晚上8 時許，由己○○邀約壬○○至高雄市前鎮區○○○路1480號之全海岸活蝦
    餐廳用餐後，趁壬○○未注意，由己○○以含有足以使人意
    識不清、含苯重氮基鹽類之類似安眠藥劑，摻入壬○○飲用
    之啤酒中，壬○○不疑有他而飲用後，因藥效發生因而陷於
    意識不清，並一同前往己○○上揭位於民權二路之住處，己○○再通知丁○○至該處，丁○○與己○○則趁壬○○藥劑
    發作、意識不清至不能抗拒之際，由丁○○撥打電話通知與
    渠兩人具有詐欺取財犯意聯絡之一樺電器行負責人丑○○（
    未據起訴）至上開己○○位於民權二路住處，以「假刷卡換
    現金」之方式，以壬○○向國泰世華銀行及泛亞銀行申領之
    信用卡，分別刷卡43,500元及65,000元，合計刷卡108,500
    元（除「簽名欄」上「寅○○」之簽名係寅○○受丁○○與
    己○○之引導所為外，其餘之資料與消費產品則由丑○○填
    寫），再由丑○○持相關單據向國泰世華銀行及泛亞銀行請
    款，使國泰世華銀行及泛亞銀行陷於錯誤，誤信係信用卡持
    有人壬○○本人刷卡消費，而分別墊付43,500元及65,000元
    予丑○○，足生損害於國泰世華銀行、泛亞銀行及壬○○，
    丑○○取得該款項後，於扣除手續費16,300元，將餘款92,2
    00元交予丁○○，丁○○等人則以此方法共同強盜及詐欺取
    得上開款項，而壬○○當日則因意識不清，由丁○○開車載
    其返家。嗣於同年月15日，壬○○發覺有異，至瑞豐醫檢院
    檢驗其尿液，發現含有苯重氮基鹽類反應，始悉上情。
五、嗣經警於95年8 月18日17時50分許，持臺灣高雄地方法院核
    發之搜索票在己○○上開住處執行搜索查獲，當場扣押己○○所有供上述犯罪事實一、二、三所用之天九牌3 付，供犯
    罪事實一、三所用之商業本票2 本（共計33張），供犯罪事
    實二所用之麻將牌2 付、麻將牌尺5 支。
六、案經寅○○、癸○○訴由高雄市政府警察局報請臺灣高雄地
    方法檢察署檢察官偵查起訴。
    理  由
壹、證據能力部分
一、按被告以外之人於偵查中向檢察官所為陳述，除顯有不可信
    為之情況者外，得為證據，刑事訴訟法第159 條之1 第2 項
    定有明文。查證人寅○○、壬○○、癸○○及被告己○○、
    乙○○於偵查中以證人身分具結後之陳述（即本院勘驗錄音
    帶之勘驗譯文），因檢察官代表國家偵查犯罪、實施公訴，
    依法其有訊問證人之權，檢察官偵查中向被告以外之人所取
    得之陳述，原則上均能遵守法律規定，不致違法取供，其可
    信度極高，且渠等並未曾提及檢察官在偵查時有不法取供之
    情形，且亦無證據足以證明證人上開陳述有顯不可信之情況
    ，依前開之規定，證人寅○○、壬○○、癸○○及被告己○○、乙○○於偵查中之證言自具有證據能力。
二、又按被告以外之人於檢察事務官、司法警察官或司法警察調
    查中所為之陳述，與審判中不符時，其先前之陳述具有較可
    信之特別情況，且為證明犯罪事實存否所必要者，得為證據
    ，刑事訴訟法第159 條之2 定有明文。被告戊○○於本院審
    理時以證人身分陳述時，就被告丁○○是否有指示其購買藥
    劑及找尋會作牌之共犯陳善原共同參與強盜一事，於警詢時
    之陳述（本院勘驗錄音帶之譯文）與審判中已顯不相符；另
    被告甲○○於警詢陳述：95年4 月23日確實有詐賭部份，核
    與其於本院證述：95年4 月23日並未有詐賭部分之陳述，已
    有前後不符之情形，本院審酌其等於警詢之陳述較接近案發
    時點，且是在記憶猶新的情況下直接作成，當時被告丁○○
    等人亦未在場，其直接面對警員所為陳述較為坦然，而無顧
    忌，亦較少考量利弊得失，應與事實較相近，而具有較可信
    之特別情況，且為證明本案被告犯罪事實存否所必要，是依
    上開規定，應認有證據能力。
三、被告以外之人於審判中有傳喚不到或到庭後無正當理由而拒
    絕陳述者，其於檢察事務官、司法警察官或司法警察調查中
    所為之陳述，經證明具有可信之特別情況，且為證明犯罪事
    實之存否所必要者，得為證據，刑事訴訟法第159 條之第4
    款定有明文；倘陳述人於審判中依法拒絕證言，其於警察調
    查中所為之陳述，又可證明具有可信之特別情況，且為證明
    犯罪事實之存否所必要者，應可類推適用刑事訴訟法第15 9
    條之3 第4 款之規定，賦予其證據能力。查被告乙○○及己○○於本院審理中，依刑事訴訟法第181 條規定主張拒絕證
    言（見本院卷3 第143 頁至第144 頁），然本院審酌渠兩人
    於警詢中之證述，為立即反應所知，且較無來自同案被告或
    其他成員同庭在場之壓力而出於虛偽不實之指證，或故為迴
    護同案被告之機會，客觀上應具有較可信之特別情況，而本
    案強盜及詐欺取財之犯罪事實，渠兩人又係直接見聞之人，
    若欲判斷本案被告是否成立犯罪，實有參酌其兩人警詢中供
    述之必要性，揆諸前揭說明，應可類推適用刑事訴訟法第
    159 條之3 第4 款規定，認其兩人於警詢時之證述，具有證
    據能力。
四、另按被告以外之人於審判外之陳述雖不符刑事訴訟法第159
    條之1 至之4 等4 條之規定，而經當事人於審判程序同意作
    為證據，法院審酌該言詞或書面陳述作成時之情況，認為適
    當者，亦得為證據，同法第159 條之5 第1 項定有明文。查
    證人李瑞芳於警詢之證述、寅○○與壬○○之瑞豐醫檢院檢
    驗報告單、寅○○所簽發面額1, 000,000元之本票、傅真線
    上刷卡單、中國信託商業銀行郵購請款單、簽帳單、刷卡收
    據簽單與證人癸○○之900, 000元匯款單等書面，其性質雖
    屬傳聞證據，被告、辯護人及檢察官已知上開審判外書面陳
    述乃傳聞證據，於本院準備及審理程序均表示同意作為證據
    使用，本院審酌各該證據作成之情況，認為適當，依刑事訴
    訟法第159 條之5 第1 項之規定得作為證據。
五、被告庚○○及其辯護人主張：警員及檢察官在製作庚○○之
    警詢及偵訊筆錄前，未先對其為權利之告知，故其陳述應無
    證據能力。惟經本院勘驗被告庚○○95年9 月5 日之警詢錄
    音帶，顯示「（警員問：警方是否告知你三項權利，妳知道
    吧？）有。」「（警員問：不用請律師，妳媽媽在場？）對
    。」等語（見本院卷3 第75頁），足見製作警詢筆錄前，警
    員確實已向被告庚○○為權利告知，並經被告庚○○知悉無
    訛。嗣在製作警詢筆錄過程中，被告庚○○又表示要請律師
    ，警員亦停止製作筆錄，迨律師到場時，才繼續進行詢問（
    見本院卷3 第84頁至第85頁），有勘驗筆錄可證，警員既有
    踐行權利告知程序，則被告庚○○於警詢之供述自有證據能
    力。又經本院勘驗被告庚○○之偵訊錄音帶，雖未錄載權利
    告知之內容，然依偵訊筆錄所載，確實有記載權利告知之事
    項，而該筆錄於檢察官訊問後既經被告庚○○閱覽後親自簽
    名，足認已充分瞭解其訴訟上之權利，被告庚○○之權利已
    獲得實質保障，自難僅因書記官未能即時錄音，以致該偵訊
    筆錄之錄音帶未呈現有權利告知之事項，而據認檢察官未向
    被告庚○○告知權利事項，被告庚○○之偵訊筆錄，仍具有
    證據能力。
貳、認定犯罪事實所憑之證據及理由
    訊據被告丁○○、己○○、乙○○、戊○○、庚○○、戊○○均矢口否認有上開犯行，被告丁○○辯稱：伊雖於95 年4
    月13日、同年4 月23日、同年8 月5 日有參與賭博，然並未
    有下藥詐賭及強盜，而於95年8 月13日伊雖有通知證人丑○○至被告己○○之住處刷卡，亦未有強盜之事；被告己○○
    辯稱：伊雖於95年4 月13日、同年4 月23日、同年8 月5 日
    有參與賭博，然並未有下藥詐賭及強盜，同年8 月13日亦未
    有下藥強盜之事；被告乙○○辯稱：伊於95年4 月13日、同
    年4 月23日雖有提供經營位於高雄市三民區○○○路112 之
    9 號之品茶軒茶藝館為賭博場所、及同年8 月5 日至三姊妹
    海產店吃飯與同年8 月13日至全海岸活蝦餐廳吃飯，然並未
    有下藥詐賭及強盜之事；被告甲○○辯稱：伊僅參與95年4
    月23日賭博，餘均未參與，且未有下藥詐賭之事；被告戊○○辯稱：伊僅參與95年8 月5 日賭博，餘均未參與，未有下
    藥詐賭之事；被告庚○○辯稱：伊於95年8 月5 日至三姊妹
    海產店吃飯而已，至於嗣後被告己○○之住處，因伊已頭暈
    在睡覺，伊不知發生何事，餘未參與等語。惟查：
一、犯罪事實一部分
(一)、查證人寅○○於95年4 月13日晚上9 時許，經被告己○○之
    邀約，至被告乙○○所經營之品茶軒茶藝館，飲酒後與被告
    丁○○、己○○、甲○○玩天九牌之事實，業經被告丁○○
    、己○○於本院審理時坦承不諱（見本院卷1 第38頁至第39
    頁），核與證人即被害人寅○○之證述情節相符（見本院卷
    3 第96頁），而證人寅○○之中華郵政股份有限公司鳳山一
    甲郵局帳號00000000000000號帳戶內，於95年4 月14日有以
    提款卡領款60,000元，有證人寅○○該帳戶之往來明細附卷
    可參（見本院卷3 第161 頁），此部分之事實，勘以認定。
(二)、次查，證人寅○○於95年4 月13日晚上9 時許，經被告己○○之邀，至被告乙○○所提供品茶軒茶藝館之賭博場所，嗣
    至醉心居酒屋卡拉OK喝酒，席間經被告乙○○、己○○頻向
    寅○○敬酒，被告寅○○飲下一杯己○○加入不明藥物之酒
    類後未久，而陷於精神恍惚，再至品茶軒茶藝館2 樓，以天
    九牌之方式賭博，約賭了2 、3 個小時，至95年4 月14日之
    凌晨許，而寅○○於賭局中陷於錯誤，誤認自己確實賭輸
    720,000 元，而交付60,000元、200, 000元之本票1 紙、面
    額各200,000 元之支票2 張予被告己○○及於95年4 月14日
    凌晨至提款機提款60,000元予己○○，寅○○於數日後以20
    0,000 元換回上揭本票1 紙，且上揭2 紙支票均有兌現，本
    件證人寅○○受有損害為720,000 元之事實，業據：
１、證人寅○○於偵查中具結證稱：被告許昭治於95年4 月13日
    帶伊去品荼軒茶藝館喝啤酒，被告丁○○在隔壁的醉心居酒
    屋卡拉OK，後來又去品荼軒茶藝館2 樓玩天九牌，在醉心居
    酒卡拉OK時，神智不太清楚，賭完後約輸了7 、80萬元，而
    伊身上只有60,000元現金，被告己○○要伊去提領60,000元
    ，伊給被告己○○2 張面額為200,000 元工程款之支票，並
    簽1 張200, 000元之本票，伊曾拿錢去換回本票等語（見95
    年偵字第2214 3號偵查卷第107 頁）；於本院審理時具結證
    稱：伊於95年4 月13日，在品茶軒茶藝館飲酒時，被告己○○有介紹幾個人給伊認識，在那裡3 、4 人喝了將近10瓶的
    酒，喝到一半，己○○約伊說被告丁○○在居酒屋卡拉OK喝
    酒，一起過去喝，伊就說好，然後到醉心居酒屋卡拉OK裡面
    喝酒，席間有人一直向伊敬酒，以分散伊的注意力，伊分不
    清楚他們誰是誰，有2 個女的跟伊敬酒，也有男的，席間被
    告己○○有主動倒酒給伊喝，從被告己○○約伊到醉心居酒
    屋卡拉OK之前，伊的精神狀況還好，當意識轉變模糊後，有
    人提議要去賭博，然後又回到品荼軒茶藝館2 樓賭博，伊記
    得當時在賭桌時，被告己○○站在伊後面，被告丁○○也在
    賭桌上，被告丁○○等人叫伊快一點，伊有跟被告丁○○等
    人說不玩了，被告丁○○等人仍繼續要玩，到後來伊要清醒
    了，被告丁○○等人就不玩了，伊覺得奇怪怎麼會在賭桌上
    ，且發現桌子上是天九牌。伊當天被詐賭之金額，有身上之
    現金60,000元、伊的郵局存款少了60,000元（提款日期為95
    年4 月14日凌晨）、客票2 張面額各200,000 元及本票1 張
    面額200,000 元，嗣後伊有拿錢將本票取回，且上揭2 紙支
    票亦有兌現等語（見本院卷第96頁至第114 頁）。
２、共同被告乙○○於95年8 月30日警詢中供稱：被告丁○○與
    己○○之詐賭手法，為被告己○○負責在賭客酒裡下藥，而
    為降低賭客警覺心及注意力，伊負責與被帶來之賭客喝酒，
    被告丁○○及甲○○則係負責扮演假賭客，因此，於95年4
    月13日，由被告己○○告訴伊要帶證人寅○○至品茶軒茶藝
    館喝酒，嗣到品茶軒茶藝館隔壁之居酒屋卡拉Ok喝酒、唱歌
    ，之後又回到品茶軒茶藝館後，被告甲○○、丁○○、己○○及證人寅○○即在品茶軒茶藝館2 樓開始賭天九牌，伊看
    證人寅○○神情茫茫的，大約賭了約2 、3 個小時，後來賭
    完時，被告己○○有放5,000 元在賭桌上等語（見95年度偵
    字第22172 號卷第55頁、第57頁至第58頁）；於偵查中以證
    人身分具結證稱：被告丁○○與己○○之詐賭方式為，先至
    伊所經營之品茶軒茶藝館吃飯、喝酒，等賭客莫名其妙輸錢
    ，再讓賭客簽本票或是刷卡，而在95年4 月13日在伊所經營
    之品茶軒茶藝館，由被告己○○負責對證人寅○○下藥後，
    再由被告己○○、丁○○、甲○○及證人寅○○玩天九牌等
    語（見本院卷2第152頁及第156 頁）。
３、由上開共同被告乙○○供述內容中，可知先由被告己○○與
    丁○○謀議藉機找詐賭之對象喝酒，被告己○○出面邀約證
    人寅○○前去被告乙○○所經營品茶軒茶藝館用餐飲酒，證
    人寅○○飲下一杯被告己○○加入不明藥物之酒類後，趁證
    人寅○○酒醉精神恍惚之際，由被告丁○○與甲○○充當賭
    客，以玩天九牌向證人寅○○詐賭事實，與證人寅○○所證
    述之情節案發時地、如何被詐賭之方式等部分，大致吻合，
    足見證人寅○○所證述之情節確為信實，堪認被告丁○○、
    己○○、乙○○、甲○○向證人寅○○詐賭之事有犯意聯絡
    外，並有行為之分擔，由被告乙○○提供所經營之品茶軒茶
    藝館供賭博場所，於飲酒過程中，再由被告己○○於酒中加
    入不明藥物讓證人寅○○服用致其精神恍惚之際，嗣由被告
    丁○○、己○○、甲○○再趁機實施詐賭等情，至堪認定。
(三)、證人寅○○固於本院審理時證稱：伊大約輸了1,400,000 元
    等語，顯與證人寅○○於偵查中所為之證述不一，然本院認
    證人寅○○偵查中所為之上開證詞，係於案發後所為之筆錄
    ，記憶深刻，就此等財物損失數目細節亦較為清晰，不致因
    時隔日久而有所遺漏，則證人寅○○於偵查中所為之上開供
    述，較為可信，則本件證人寅○○被詐賭之金額包括本身攜
    帶現金60,000元、至提款機提領60,000元、已兌現之面額各
    為200, 000元之支票2 張及已用200,000 元換回本票1 紙，
    共720,000 元無訛。
(四)、證人寅○○另於本院審理時證稱：在簽本票時伊並無意識，
    且係被告丁○○等人持伊之提款卡至提款機領款等語。然承
    前所述，依證人寅○○於偵查中之證詞，證人寅○○於95年
    4 月13日之賭博，已知悉約輸了7 、80萬元，並交付予被告
    己○○60 ,000 元、2 張面額為200,000 元之支票及並簽1
    張200, 000元之本票與至提款機領款60,000元交付給被告己○○，已如前述，顯見證人寅○○對於自行至提款機領款及
    簽立本票之事，應屬知悉，證人寅○○之證述前後不一，且
    衡情要至提款機以提款卡領取款項，必須要有提款卡之密碼
    ，否則係無法領取款項，而依證人寅○○於本院審理時具結
    證稱：伊並未告知被告丁○○等人提款卡之密碼，亦未將密
    碼寫在提款卡等語（見本院卷3 第98頁、109 頁），既然證
    人寅○○並未將提款卡密告知被告丁○○等人，復未將提款
    卡密碼記載在提款卡上，則被告丁○○等人如何持證人寅○○之提款卡至提款機領款，因此，證人寅○○證稱：並非由
    伊至提款機領款之證詞，不足採信，本件應係證人寅○○持
    其所有之提款卡至提款機領款。而本件除證人寅○○之片面
    指訴外，公訴人亦未提出其它證據證明證人寅○○係在無意
    識下簽本票及係由被告丁○○等持證人寅○○之提款卡提領
    現金，實難僅以證人寅○○之證詞，而認證人寅○○在簽本
    票時並無意識，且係被告丁○○等人持證人寅○○提款卡至
    提款機領款，是證人寅○○於95年4 月13日被詐賭時，應無
    陷於不能抗拒之情形。
(五)、雖被告丁○○否認詐賭之事等語。惟查，本件係被告丁○○
    與被告己○○共同設局詐賭，由被告己○○出面邀約證人寅
    ○○至被告乙○○所經營之品茶軒茶藝館飲酒，而詐賭之方
    式即為趁證人寅○○於精神恍惚之際，以天九牌之方式詐賭
    ，已如前述，佐以被告丁○○嗣後自承曾拿證人寅○○所交
    付之1 張支票，且有兌現（見本院卷第282 頁至283 頁），
    足見被告丁○○於該次詐賭中亦獲取利益，因此，被告丁○○對於詐賭一事應知之甚詳，否則，果若被告丁○○未與參
    與詐賭，被告丁○○何以事後得以領得款項，是被告丁○○
    此部分所辯，委無可採。
(六)、另被告己○○辯稱：伊不知詐賭之事等語。惟查，證人寅○○係被告己○○出面邀約之詐賭對象，證人寅○○前去被告
    乙○○所經營品茶軒茶藝館用餐飲酒，於飲酒過程中，不斷
    催促證人寅○○喝酒，趁機在證人寅○○酒杯中，放入不明
    藥物，已如前述，再佐以共同被告乙○○於偵查中具結證稱
    ：在95 年8月14日被告己○○有到伊家中，跟伊說警察叫伊
    去問的話，要說沒有事情，有打麻將就對了，教伊怎麼樣說
    謊，被告己○○跟伊講說，伊要說有打麻將，伊有贏多少，
    其實根本沒有等語 (見本院卷2 第151 頁至152 頁)， 可知
    果若被告己○○未有參與詐賭之事，何以於警方製作完筆錄
    後，至被告乙○○之家中要求被告乙○○說謊，顯見被告己○○確實有參與詐賭甚明，被告己○○此部分所辯，並不足
    採。
(七)、被告乙○○雖亦辯稱：伊不知詐賭之事等語。惟查，被告乙○○於對於提供其所經營品茶軒茶藝館，供被告己○○等人
    作為詐賭之場地，知之甚詳，業經被告乙○○於警詢及偵查
    中供述明確，已如前述，且倘無被告乙○○提供其所經營品
    茶軒茶藝館供為賭博場所，被告丁○○、己○○、甲○○之
    詐賭行為便無法遂行，參諸被告乙○○於偵查中係具結為上
    開證詞，證詞之真實與否關乎偽證之刑事責任，自無甘冒另
    受偽證重罪之訴追而任意為不實之指摘之理，其於偵查中之
    證述，應屬實在，被告乙○○於審理中翻異前言，要屬迴護
    其他共同被告之詞，不足採信。
(八)、至於被告甲○○辯稱未參與賭博等語。查被告甲○○當時確
    實有參與詐博，業經共同被告乙○○供述明確，已如上述，
    且依共同被告己○○及丁○○於本院之供述，被告甲○○確
    實有參與詐賭（見本院卷1 第38頁至第39頁），被告甲○○
    否認參與詐賭之事，顯無法採信。
(九)、綜上所述，被告丁○○、己○○、乙○○及甲○○所辯上情
    ，顯屬推諉卸責之詞，均不足採；被告丁○○、己○○、乙○○及甲○○，趁證人寅○○於飲用含有不明藥物之酒類致
    精神恍惚之際，而以詐賭之方式向證人寅○○騙取財物之犯
    行，事證明確，堪以認定。
二、犯罪事實二部分
(一)、證人癸○○於95年4 月23日於晚上11時許，由被告己○○邀
    約，至品茶軒茶藝館用餐後，與被告己○○、丁○○、甲○○在品茶軒茶藝館賭玩天九牌，嗣由被告丁○○駕駛載其返
    家後，並於96年4 月25日匯款900,000 元至高雄市第三信用
    合作社戶名張明星、帳號00000000000000號之帳戶內，被告
    丁○○於領款後，自行拿取180,000 元後，餘交由被告己○○，再由被告己○○轉交180, 000元予被告甲○○之事實，
    業經被告丁○○、己○○、甲○○、乙○○於本院審理時坦
    承不諱（見本院卷第40頁至第42頁、第284 頁、第286 頁至
    第288 頁），核與證人即被害人寅○○之證述情節相符（見
    本院卷第127 頁、第133 頁），復有證人癸○○之900,000
    元之匯款單附卷可稽（見高雄市政府警察局刑事警察大隊刑
    案偵查卷宗高市警刑偵六字第0952274940號卷第20頁），該
    部分之事實，堪以認定。
(二)、證人癸○○於95年4 月23日晚上11時許，經被告己○○之邀
    約而，至被告乙○○所提供品茶軒茶藝館之賭博場所，癸○○不知有詐，席間飲用被告己○○所攜帶之1 份已含有不明
    藥物之雞湯及被告己○○指示乙○○將不明藥物放入之綠茶
    ，未久，而陷於精神恍惚，遭被告丁○○、己○○、甲○○
    以玩天九牌之方式被詐賭，使其所攜帶之現金約1 、2 萬元
    輸盡外，另於同年4 月25日，被告己○○向證人癸○○謊稱
    當日賭輸尚積欠賭債900,000 元，癸○○知悉當日有賭博有
    輸錢，不知所積欠之賭債為何，而陷於錯誤，乃依被告己○○指示匯款900,000 元至不知情之張明星設於高雄市第三信
    用合作社帳號000000000000 00 號內，證人癸○○共受約92
    0,000 元損害之事實，業據：
１、查證人癸○○於偵查中具結證稱：於95年4 月23日，被告己○○約伊在品茶軒茶藝館吃飯，又玩天九牌，伊當時意識不
    清，當日有輸了1 、2 萬元，同年4 月25日被告己○○打電
    話給伊說伊輸900, 000元，伊不得已只好匯錢等語（見95年
    偵字第2214 3號偵查卷第108 頁）；本院審理時具結證稱：
    被告己○○於95年4 月23日以生日為由，邀請伊到品茶軒茶
    藝館吃飯，於該日至該處時約11時許，因為伊不會喝酒，伊
    喝了被告乙○○所提供之綠茶及被告己○○提供之雞湯後，
    伊感覺精神恍惚，嗣被告丁○○、甲○○至品茶軒茶藝館，
    被告丁○○、己○○、甲○○說要玩麻將，玩麻將時伊有點
    精神恍惚，後來玩天九牌由伊作莊，伊知道在玩天九牌，然
    伊因為意識不清，無法控制自己及做決定，被告丁○○、己○○、甲○○說什麼就做什麼，玩天九牌伊自己不清楚自己
    拿到牌為何，牌是被告己○○在旁邊幫伊看牌，伊印象中，
    被告己○○當時有說伊輸了，賭完後，大約玩2 、3 個小時
    伊在精神恍惚情況下被被告丁○○送伊回去鼓山區之住處。
    於同年4 月25日被告己○○打電話給伊說伊尚積欠賭債900,
    000 元，伊知道有輸，但是伊不知道伊輸了多少錢，仍依被
    告己○○指示匯900,000 元匯至張明星設於高雄市第三信用
    合作社帳號000000000000 00 號內，嗣於95年9 月7 日經警
    方之通知，始至警局製作筆錄等語（見本院卷3 第127 頁至
    134 頁）。
２、共同被告乙○○於警訊中供稱：在伊經營品茶軒餐飲店時候
    ，於95年4 月23日前幾天被告己○○帶證人癸○○店裡清費
    時，偷偷將放有液體狀藥物的小瓶子交給伊，叫伊將液體狀
    藥物放在綠茶裡面，伊在被告己○○摧促下，將液體狀藥物
    倒在綠茶裏，給證人癸○○喝，因證人癸○○無茫茫的反應
    ，原設局詐賭的計畫無法施行，不久被告己○○於95年4 月
    23日又帶證人癸○○到品茶軒茶藝館至2 樓吃飯，被告己○○有帶來1 份雞湯，嗣證人癸○○飲用雞湯後，與被告己○○、甲○○、丁○○開始賭天九牌，賭到大約凌晨4 點左右
    ，伊看見證人癸○○被被告己○○攙扶下樓上廁所，意識不
    清，走路顛顛，且係被由被告丁○○將證人癸○○戴回家等
    語（見95年度偵字第22172 號卷第86頁至第87頁）；於偵查
    中以證人身分具結證稱：被告己○○於95年4 月23日帶證人
    癸○○來至伊的品茶軒茶藝館2 樓吃飯，被告己○○有帶1
    份雞湯，被告己○○有教伊把藥放進綠茶裡，伊就將藥物放
    在綠茶裏，證人癸○○有飲用綠茶及雞湯，被告己○○在雞
    湯裏放的藥比較重等語 (見本院卷3 第154 頁)。
３、共同被告己○○於警訊中供稱：於95年4 月23日前幾天伊有
    約證人癸○○至到品茶軒茶藝館吃飯，且授意被告乙○○將
    該液體藥物於入綠茶內，給證人癸○○喝，而證人癸○○並
    無何之反應，事後伊有問被告丁○○為什麼藥沒有效，被告
    丁○○告訴伊說摻入酒內反應比較快，大概30分鐘後就會有
    反應，是「茫茫的」那種反應，因為第1 次向證人癸○○下
    藥好像沒有反應，所以在95年4 月23日伊就指示被告乙○○
    將液體藥物放入綠茶中，給證人癸○○喝，因藥下太重，證
    人癸○○才會神智不清，當天玩天九牌時，由證人癸○○做
    莊家，由伊與被告丁○○、甲○○等3 人，趁證人癸○○意
    識模糊、注意力降低，而偷換牌，不被證人癸○○發現等語
    （見95年度偵字第22172 號卷第83頁至第86頁）；於偵查中
    以證人身分具結證稱：於95年4 月23日，伊有給證人癸○○
    下藥，一樣是詐賭，桌上有換牌等語（見本院卷3 第116 頁
    至第11 7頁）。
４、共同被告甲○○於警詢時供稱：伊確實有參與95年4 月23日
    之詐賭，證人癸○○在賭局時好像喝醉一樣等語（見95年度
    偵字第22143 號卷第46頁至第47頁）；於偵查中供述：伊於
    95年4 月23日在品茶軒茶藝館向證人癸○○詐賭，參與賭局
    的人有伊、被告丁○○、己○○及證人癸○○，先打麻將後
    再改為玩天九牌，證人癸○○在賭局好像喝酒醉一樣，在吃
    東西的時候還會留口水，伊只知道要詐賭，都是被告己○○
    、丁○○叫伊去詐賭的，伊負責參與賭博等語（見95年度偵
    字第22143 號卷第57頁至第58頁）。
５、由上開被告己○○、乙○○、甲○○供述內容中，可知被告
    己○○依被告丁○○之指示，由被告己○○出面邀約證人癸○○前去被告乙○○所經營品茶軒茶藝館用餐，同時攜帶1
    份已含有不明藥物之雞湯至品茶軒茶藝館用餐，另指示乙○○將不明藥物放入癸○○飲用之綠茶，經證人癸○○飲用後
    陷於精神恍惚，被告己○○、丁○○、甲○○再趁證人癸○○酒醉精神恍惚之際，以玩天九牌詐賭事實，與證人癸○○
    所證述之情節案發時地、如何被詐賭之方式等部分，大致吻
    合，足見證人癸○○所證述之情節確為信實，且證人癸○○
    係經於事發逾5 月之95年9 月7 日經警方通知後，前往警局
    說明被害經過，尚非由其主動報警處理，衡情難認證人癸○○有何需捏造被告丁○○等對其下藥而故陷被告於罪之動機
    ，堪認被告丁○○、己○○、乙○○、甲○○向證人癸○○
    詐賭之事有犯意聯絡外，並有行為之分擔，由被告乙○○提
    供所經營之品茶軒茶藝館供賭博場所，被告己○○同時攜帶
    1 份已含有不明藥物之雞湯至品茶軒茶藝館，另指示乙○○
    將不明藥物放入綠茶，讓證人癸○○服用致其精神恍惚之際
    ，被告丁○○、己○○、甲○○以玩天九牌之方式詐賭等情
    ，至堪認定。
(三)、佐以證人即與被告乙○○合夥經營之羅慧娟於本院審理時具
    結證稱：伊與被告乙○○在三民區○○○路112 號8 樓品茶
    軒餐飲店，被告乙○○曾告訴伊，要跟被告己○○、甲○○
    、丁○○要在店內的2 樓詐賭，有1 次證人癸○○被下藥沒
    有辦法走路回家，有人就開車載證人癸○○回去，伊只知道
    他們有一次在樓上賭博，被告乙○○說證人癸○○被下藥沒
    有辦法回去，就被人家送回去，伊跟乙○○說這樣不好，以
    後不要再這樣做了等語，核與證人癸○○前開證述，賭完後
    因精神恍惚，無法自行開車回家，係被告丁○○送回去鼓山
    區之住處相符，益見證人癸○○於案發當時確實有被下藥，
    而被詐賭甚明。
(四)、又依證人癸○○之前開證述，於95年4 月23日，賭博當日知
    悉有賭輸輸1 、2 萬元，且於同年4 月25日依被告己○○指
    示匯900,000 元匯至張明星設於高雄市第三信用合作社帳號
    000000000000 00 號內，仍知悉於95年4 月23日確實有伊賭
    輸錢，僅不知究係積欠多少賭債，可知當時證人癸○○在賭
    博時，仍尚有意識知悉自己係在賭博，證人寅○○之身體狀
    況雖較平常不適，顯然尚未達至使不能抗拒之程度，是證人
    癸○○於95年4 月23日被詐賭時，應無陷於不能抗拒之情形
    。
(五)、證人癸○○固依被告己○○指示匯900,000 元至張明星設於
    高雄市第三信用合作社帳號000000000000 00 號內。而依被
    告丁○○於本院之供述：因伊承辦警友會之業務，上揭帳戶
    確實係由證人李瑞芳所交付伊保管，張明星並不知情伊將上
    揭帳戶拿去供證人癸○○匯款用等語（見本院卷3 第288 頁
    ），核與證人即高雄市政府警察局前鎮鎮派出所所
    長李瑞芳於警詢中證稱：上揭帳戶係供警友會使用，原應由
    張明星保管，因張明星太忙無法管理，始交由被告丁○○保
    管，而被告丁○○當時有負責警友會業務等語證述相符（見
    高雄市政府警察局刑事警察大隊刑案偵查卷宗高市警刑偵六
    字第095007 4940 號卷），可知張明星對於被告丁○○持上
    揭帳戶拿去供證人癸○○匯款用之一事，並不知情，應屬明
    確。
(六)、被告丁○○雖否認有詐賭之犯行云云。惟查，被告丁○○確
    實有參與詐賭，已如前述，佐以被告丁○○自承於領款900,
    000 元後，自行拿取180,000 元後，餘交由被告己○○（見
    本院卷第288 頁至289 頁），足見被告丁○○於該次詐賭中
    亦獲取利益，衡情被告丁○○對於詐賭一事應知之甚詳，否
    則，果若被告丁○○未參與詐賭，被告丁○○何以事後得以
    領得款項，是被告丁○○此部分所辯，委無可採。
(七)、被告己○○、甲○○、乙○○於本院審理中雖亦辯稱：渠等
    並未詐賭。惟查，被告己○○、甲○○、乙○○對於向證人
    癸○○詐賭之事，知之甚詳，業經被告己○○、甲○○、乙○○於警詢及偵查中供述明確，已如前述，且被告己○○確
    實曾請被告甲○○購買雞湯，業經被告己○○與甲○○於本
    院自承無誤（見本院卷第284 頁至第285 頁），而證人癸○○於案發當時確實有飲用被告己○○所提供之雞湯，因而陷
    於精神恍惚，亦已前述，被告己○○確實將不明藥物於入於
    雞湯內甚明，否則證人癸○○豈會陷於精神恍惚，參諸被告
    乙○○及己○○於偵查中係具結為上開證詞，係親身經歷之
    事，就本件案發之經過詳細予以描述，且係在記憶猶新之情
    況下所為之證詞，實無可能任意為不實之指摘之理，其該等
    於偵查中之證述，應屬可信，被告己○○、甲○○、乙○○
    於審理中翻異前言，要屬卸責之詞，不足採信。
(八)、綜上所述，被告丁○○、己○○、乙○○及甲○○所辯上情
    ，顯屬推諉卸責之詞，均不足採；被告丁○○、己○○、乙○○及甲○○，趁證人寅○○於飲用含有不明藥物之雞湯及
    綠茶致精神陷於恍惚之際，而以詐賭之方式向證人癸○○騙
    取財物之犯行，事證明確，堪以認定。
三、犯罪事實三部分
(一)、證人寅○○於95年8 月5 日下午1 時許，因要償還積欠被告
    己○○之賭債，由被告己○○邀約證人寅○○至高雄市○鎮
    區○○路上之三姊妹海產店，與被告乙○○及庚○○用餐飲
    酒，嗣後證人寅○○與被告己○○、乙○○、庚○○一同至
    被告己○○上揭位於民權二路住處，被告己○○再聯絡被告
    丁○○、戊○○、陳善原等人至其住處，賭玩天九牌，由寅
    ○○及被告己○○作莊，賭局結束，因證人寅○○輸錢，由
    被告己○○取出本票交予被告丁○○，被告丁○○先填載本
    票之金額為1, 000,000元及發票日期，再要求證人寅○○於
    發票人欄簽名捺印，證人寅○○於該本票發票人欄簽名捺印
    ，被告丁○○再撥打電話通知證人丑○○，由被告丁○○等
    人以證人寅○○向花旗銀行申領之信用卡，填載線上卡單傳
    真予證人丑○○，而刷卡280,000 元，丑○○扣除手續費28
    ,000 元 後，將252, 000元交予被告丁○○之事實，業經被
    告丁○○、己○○於本院審理時坦承不諱（見本院卷1 第42
    頁至第43頁；本院卷3 第290 頁、第30 2頁），核與證人即
    被害人寅○○、證人即一樺電器行負責人丑○○之證述情節
    相符（見本院卷3 第1 02頁至第113 頁；第299 頁至第301
    頁），復有以證人寅○○名義所簽發票號333276號，面額1,
    000, 000元之本票影本1 張、線上刷卡單影本1 張等附卷可
    稽（見高雄市政府警察局刑警大隊卷第168 頁、第186 頁）
    。而證人寅○○至瑞豐醫檢院檢驗其尿液，結果呈苯重氮基
    鹽類反應，業經證人即瑞豐醫檢院之負責人子○○於本院證
    述無訛（見本院卷3 第291 頁），復與瑞豐醫檢院95年8 月
    6 日檢驗報告單相符（見96年警聲搜字第115 號卷第163 頁
    ），此部分之事實勘信為真。
(二)、證人寅○○於95年8 月5 日下午1 時許，因尚積欠己○○賭
    債，己○○以此為由出面邀約證人寅○○前去三姊妹海產店
    喝酒，席間被告己○○趁證人寅○○不注意之際，以被告丁○○所提供內含苯重氮基鹽類之藥劑（屬安眠藥品，於飲用
    後足以使人意識不清之狀態），摻入證人寅○○飲用之酒中
    ，證人寅○○未加懷疑而飲用，證人寅○○即因該藥劑效力
    發生因而陷於意識不清，而後一同至被告己○○上揭住處，
    當證人寅○○清醒時係在牌桌上，嗣自行至三姊妹海產店開
    車回家，證人寅○○發覺有異即鳳德診所及802 國軍高雄總
    醫院檢驗迷幻藥，因均無在檢驗，於95年8 月6 日至瑞豐檢
    驗院去驗尿，而證人寅○○嗣後經被告己○○通知後，始知
    悉有簽本票及刷卡280,000 元之事實，業據：
１、證人寅○○於偵查中具結證稱：因95年4 月13日尚積欠被告
    己○○賭債，於95年8 月5 日，被告己○○約伊至三姊妹海
    產店吃飯，有被告乙○○及庚○○，如何離開三姊妹海產店
    ，伊不清楚，係被告己○○跟伊說搭計程車至被告己○○上
    揭住處，在被告己○○家伊都沒意識，翌日被告己○○跟伊
    講，伊在玩牌過程中有用花旗信用卡刷卡280,000 元及開立
    1, 000,000元之本票，伊懷疑有被下藥，後來去驗尿確實有
    被下藥等語 (見95年度偵字第22143 號卷第108 頁）；於本
    院審理中具結證稱：伊因95年4 月13日有積欠被告己○○賭
    債，而於95年8 月5 日聚餐前幾天，伊跟被告己○○約好還
    款的日期、時間及地點，於95年8 月5 日下午1 時左右，至
    三姊妹海產店了償還賭債，伊慢了半個小時才過去，途中被
    告己○○一直打電話催伊，問伊在哪裡，伊說在途中，塞車
    ，被告己○○在電話中告訴伊在三姐妹海產店某層樓某廳，
    伊到達後就去找被告己○○，伊進到席桌只看到3 個女人，
    伊只認識其中1 位被告己○○，其餘2 位女人伊不認識，伊
    到海產店時確實有還被告己○○錢，沒有說到要賭博，席間
    被告己○○就逐一幫伊介紹，被告己○○說被告庚○○跟伊
    同鄉還認識伊，伊就說奇怪伊怎麼不認識被告庚○○，一直
    問被告己○○，被告庚○○到底是誰，被告己○○跟庚○○
    一直不說，在吊伊胃口，叫伊喝酒，伊記得伊是坐在靠近門
    口的位置，被告己○○就說不用，叫伊坐到被告己○○及庚○○的中間，伊不知道為何被告己○○要叫伊坐在她們2 人
    中間，被告己○○介紹另外1 位女子係被告乙○○，伊記得
    沒有多久，伊的意識不清楚了，在席間伊有意識的時候只喝
    了3 瓶啤酒，且嗣後有去調當天的菜單及喝的酒，有喝6 瓶
    啤酒，而依伊的酒量，喝6 瓶酒對伊不會有意識模糊之情形
    ，如何離開三姊妹海產店、至被告己○○上揭處所及使用何
    種交通工具，均不清楚，直至在被告己○○之上揭住處，牌
    局結束時才稍微恢復意識，發現伊坐在牌桌上，被告己○○
    等人看出來伊清醒了就說不玩了，後來伊在客廳坐一下子，
    伊還有問被告己○○說伊的車子放在哪裡，被告己○○說在
    三姊妹海產店，伊就坐車到三姊妹海產店把伊的車子開回家
    ，途中還有撞到安全島爆胎，伊當時還是迷迷糊糊，回到家
    後，因伊兒子過生日，伊就騎機車出去買蛋糕，買回家後，
    伊就到伊附近的鳳德診所及802 國軍高雄總醫院去檢驗迷幻
    藥，因均無在檢驗，在醫院時伊太太有打一通電話給伊，伊
    騙她說伊在派出所，她就騎車子到派出所找伊，伊跟太太接
    完電話後把手機關掉，伊在95年8 月6 日至瑞豐檢驗院去驗
    尿，之後被告己○○跟伊說伊在賭博過程中，作莊輸了多少
    ，還有簽本票在何人那裡，己○○說上面的金額及日期是被
    告丁○○寫好後，再由伊簽名按捺指印，且有向一樺電器行
    刷卡，而在賭局中伊不知有拿伊自己之信用刷卡購買電器，
    亦不知有簽本票，伊後來有調花旗銀行的資料，伊看簽帳單
    上面的資料除了伊的名字是伊的字跡外，其餘不是伊的字跡
    ，發票日期為8 月5 日之本票1 張，上面的95年8 月5 日、
    金額不是伊的筆跡，因伊完全沒有意識，對於在本票上及刷
    卡簽帳單上簽名之事，伊並不曉得，應該係於賭博進行過程
    中，被告己○○等人叫伊簽名等語（見本院卷3 第98頁至第
    114 頁）。
２、共同被告庚○○於警詢中供稱：被告己○○於95年8 月5 日
    前3 天就告訴伊要吃飯，告訴伊要在三姊妹海產店吃飯，在
    95年8 月5 日伊與被告己○○先到三姊妹海產店，被告乙○○與證人寅○○先後到場，伊與被告己○○喝啤酒，證人寅
    ○○喝紅酒，在三姊妹海產店吃飯的時候，被告己○○交代
    伊，被告己○○跟證人寅○○出去的時候，皮包裡有1 鑵瓶
    子，裡面有白色東西到入酒杯就對了，伊把瓶子裏面的白色
    液體，放進伊自己酒杯裡面。嗣被告己○○趁伊與證人寅○○談話時，趁機把寅○○杯子拿到伊後面桌子上，被告己○○拿出皮包的白色液體，放進酒杯後，酒杯放回原來位子，
    在吃飯時，有跟證人寅○○勸酒，用餐完後，伊與證人寅○○、被告許昭治、乙○○4 人坐計程車回被告己○○之上揭
    住處，因被告己○○說要打牌等語（見本院卷3 第75頁至第
    84 頁） ；於偵查中供稱：於95年8 月5 日有去三姊妹海產
    店，被告丁○○與被告己○○來伊家接伊，被告己○○與證
    人寅○○出去講話的時候，被告己○○走過來跟伊講伊的皮
    包有個1 鑵瓶子，叫伊瓶子內之白色液體倒入證人寅○○之
    杯子裡，而伊把它倒到自己酒杯裡面，被告己○○看見伊這
    樣，就把伊皮包剩下的白色液體到入寅○○之酒杯等語（見
    本院卷3 第89頁至第91頁）；於本院聲請羈押庭時供稱：於
    95年8 月5 日在三姊妹海產用餐喝酒，有伊與被告己○○、
    乙○○及證人寅○○等4 人在場，白色液體之瓶子係被告己○○是放在伊的包包等語（見本院95年聲羈字第918 號卷第
    4 頁至第5 頁）。
３、共同被告戊○○於警訊中供稱：被告丁○○於95年8 月5 日
    前幾天，以電話聯絡伊，約伊要玩天九牌而要求伊要找1 位
    會看牌之人，伊便找了陳善原，並交待伊要去買藥水，伊向
    綽號「阿老仔」購買了藥水，並說那藥係給雞吃，吃了會晃
    神這樣，藥呈白色透明粉狀，可滲在水中，於95年8 月5 日
    前2 、3 天交付予被告丁○○，於95年8 月5 日共犯陳善源
    攜帶自己所製作及有記號之天九牌與伊，和被告丁○○相約
    在王牌西餐廳處等，約等了1 、2 個小時候，被告丁○○帶
    伊與共犯陳善原一起至被告己○○位於高雄市前鎮區○○○
    路106 號5 樓住處，進入該住處後，有看到被告己○○及證
    人寅○○，證人寅○○像酒醉一樣，晃神、神智不清，被告
    己○○繼續給證人寅○○灌酒，喝完還是那種情形，在玩天
    九牌時繼續喝，嗣伊當時是覺得怪怪的，因為證人寅○○像
    酒醉一樣，怎麼賭博在用黑的（即已無現金，押多少以口頭
    告知，以記帳之方式為之），而共犯陳善原在天九牌上有做
    暗號，看得懂牌，所以指示伊及被告丁○○，要押誰，後來
    證人寅○○賭輸1 、2 百萬，在賭局進行中，被告丁○○要
    求證人寅○○以刷卡換現金，在95年8 月5 日確實係要詐賭
    （見本院卷2 第118 頁至第150 頁）；於偵查中供稱：被告
    丁○○要伊找一個可以看牌看的懂的，就是牌自己做的，伊
    就找共犯陳善原，伊有跟共犯陳善源有詐賭工作要做，被告
    丁○○叫伊去買藥，係向一個「阿老仔」買的，「阿老仔」
    說給雞吃的，被告丁○○有答應事成，給2 成分給伊當酬勞
    ，其中1 成給共犯陳善源，伊到被告己○○之上揭住處時，
    伊與證人寅○○、被告丁○○、共犯陳善原玩天九牌，證人
    寅○○好像喝醉的樣子，牌是共犯陳善原做的，因使用的牌
    是事先有暗記，共犯陳善源可以清楚看見看穿所有人的底牌
    ，可以知道哪支有中，最後伊分到1 萬多元，陳善原分到1
    萬多元等語 (見本院卷3 第66頁至第73頁）；於本院聲請羈
    押庭時供稱：伊是應被告丁○○找一個老千要詐賭，伊就找
    陳善源參與詐賭等語（見本院95年偵聲字第718 號第12頁）
    。
４、共同被告乙○○於警訊中供稱：於95年8 月5 日先由被告己○○聯絡邀約伊到三姊妹海產店吃飯喝酒，席間伊與被告己○○輪流向證人寅○○敬酒，目的是要讓證人寅○○趕快酒
    醉，酒席結束後係一起坐計程車至被告己○○上揭住處，在
    被告己○○之住處，證人寅○○、被告丁○○、己○○、戊○○及共犯陳善原在玩天九牌等語（見95年度偵字第22172
    號卷第92頁至第93頁）。
５、共同被告己○○於警訊中供稱：本案均係被告丁○○教伊做
    的，在吃飯喝酒的時候，乘證人寅○○不注意，伊再將被告
    丁○○事先拿給伊的1 鑵瓶子內之白色液體放入證人寅○○
    的酒杯裡，然後被告丁○○交代伊做完這些事後，就叫伊邀
    證人寅○○去賭博，95年8 月5 日和證人寅○○都一直輸錢
    總共輸了2, 000,000元，伊簽一張1,000, 000元本票，證人
    寅○○也簽一張1,000,000 元本票，伊與證人寅○○共欠被
    告丁○○、戊○○及共犯張善原2,000, 000元，因為伊是假
    裝與證人寅○○合資當莊家，在賭博進行時，如果證人寅○○拿到6 點，則被告丁○○、戊○○及張善原會以偷換牌的
    方式讓點數比證人寅○○大，而一直贏錢等語（見95年度偵
    字第22172 號卷第104 頁至第10 6頁）；於偵查中具結證稱
    ：於95年8 月5 日所發生之案件，係被告丁○○叫伊打電話
    找人來賭博，其詐賭之方法，係於飯局中趁證人寅○○不注
    意，趁機將被告丁○○所給予之1 罐瓶子內白色液體放在酒
    裏，給證人寅○○喝，伊與證人寅○○作莊家，於賭博進行
    中，伊與證人寅○○輸掉1,000,000 元，各簽發一張面額1,
    000,000 元之本票等語（見本院卷2 第114 頁至第118 頁）
    。
６、由上開被告庚○○、戊○○、己○○、乙○○供述內容中，
    可知被告丁○○指示被告戊○○購買於食用後會使人精神呈
    現意識不清之藥劑，並找尋會作牌之人共同參與，被告戊○○乃向不詳姓名綽號「阿老仔」之成年人，購買內含苯重氮
    基鹽類之藥劑，再邀同共犯陳善原一同參與，另指示被告己○○出面邀約證人寅○○，被告己○○出面邀約證人寅○○
    、被告乙○○與庚○○前去三姊妹海產店吃飯，被告丁○○
    駕車載被告己○○及庚○○至三姊妹海產店旋即離去，席間
    被告己○○趁證人寅○○未注意，以被告丁○○所提供之內
    含苯重氮基鹽類藥劑摻入證人寅○○飲用之酒中，證人寅○○未加懷疑而飲用，飲畢即因該藥劑而意思自由已受壓制，
    無法自主判斷，意識不清之狀態，即被帶至被告己○○之上
    揭住處，嗣被告丁○○再帶被告戊○○及共犯陳善原至被告
    己○○之上揭住處，以玩天九牌之方式賭博，趁證人寅○○
    自由意識不能控制之狀況下，因寅○○已賭輸1,000,000 元
    ，當場拿出預先準備好之本票交予被告丁○○，由被告丁○○先填載本票之金額為1,000, 000元及發票日期，再由證人
    寅○○於該本票發票人欄簽名捺印後，而於完成本票發票行
    為後，強取該面額1, 000,000元之本票，藉此取得不法之財
    產上利益，並以證人寅○○之信用卡以假刷卡換現金之方式
    ，刷卡280,000 元，其中丑○○取得28,000元手續費，另被
    告丁○○等人則取得現金252,000 元之事實，與證人寅○○
    所證述之情節案發時地、如何被迷昏之方式、如何被強取財
    物等部分，大致吻合，足見證人寅○○所證述之情節確為信
    實，堪認被告丁○○、己○○、乙○○、庚○○，向證人寅
    ○○強盜之事有犯意聯絡，證人寅○○在飲下遭被告己○○
    在酒中摻入該藥劑後，隨即陷於意識不清之狀態，從客觀上
    判斷業已足以壓制證人寅○○之意思自由，無法自主判斷，
    而使其達於不能抗拒之程度無誤，俾利被告丁○○等人取得
    以證人寅○○之名義開立本票之不法財產上利益及以證人寅
    ○○申領之花旗信用卡，以假刷卡換現金之方式，強盜及詐
    取現金252,000 元（含丑○○共同詐取之28,000元，共計28
    0,000 元）等情，至堪認定。
(二)、復佐以證人即瑞豐醫檢院之負責人子○○於本院審理時具結
    證稱：證人寅○○係在95年8 月6 日委請伊檢驗尿液，證人
    寅○○的尿液是在伊檢驗所取樣，裝尿液的瓶子是伊醫檢院
    提供的，因為證人寅○○來伊的醫檢院說要做檢驗，伊問證
    人寅○○要做什麼項目的檢驗，證人寅○○說不知道，一般
    常驗的就是施用毒品的檢驗，因為證人寅○○說不曉得，證
    人寅○○要驗的項目，伊也不曉得，伊就打電話到立人醫事
    檢驗所問，費用是2,500 元，檢驗的項目較多，證人寅○○
    說願意做，伊當場就採樣，轉請立人醫事檢驗所鑑定等語；
    證人即立人醫事檢驗所之職員葉大勤於本院審理具結證稱：
    立人醫事檢驗所之檢驗流程係檢體收回來後，先核對檢驗所
    、姓名、檢體，之後先建檔再上機檢驗，出來的數據就輸入
    電腦再列印，證人寅○○檢驗報告之檢驗項目係一個套組，
    有吃藥物類的都是檢驗這個套組都驗得出來，在9 項的檢驗
    項目，本件證人寅○○只有檢驗出含有苯重氮基鹽類，其對
    人體的反應應該是會迷迷糊糊，類似安眠藥或助眠劑類似等
    語，而經本院向行政院衛生署函該苯重氮基鹽類藥效為何，
    經衛生署函覆：苯重氮基鹽類（Benzodiazepines） 屬安眠
    藥品，依其作用時續長短，可分為短效、中效及長效等語，
    有該函及Benzodiazepines 短效、中效及長效之藥品仿單附
    卷可參（見本院卷3 第239 頁至第244 頁），而依該短效之
    藥品仿單上記載藥理作用，服藥後20分鍾後即可入睡，足見
    本案證人寅○○於案發後，於95年8 月6 日至瑞豐醫檢院檢
    驗其尿液，再由瑞豐醫檢院轉請立人醫事檢驗所鑑定，檢驗
    報告呈苯重氮基鹽類反應，顯見證人寅○○確實曾飲用含有
    苯重氮基鹽類之藥劑，而該含有苯重氮基鹽類之藥劑屬安眠
    藥品，則證人寅○○飲用含有苯重氮基鹽類之藥劑，會陷於
    意識不清之狀態，既與證人寅○○前開證述遭人下藥之情節
    相符，是證人寅○○案發時飲下遭被告己○○在酒中摻入含
    有苯重氮基鹽類之藥劑後，致意識不清一節，應堪認定。
(三)、再參以證人即一樺電器行之負責人丑○○於本院審理時具結
    證稱：證人寅○○在95年8 月5 日有以其向花旗銀行申請之
    信用卡，以填載線上刷卡單傳真予伊，以刷卡280,000 元向
    伊購買電器，伊扣除28,000元手續費後，伊拿252,000 元給
    被告丁○○，係被告丁○○叫伊去的，因為證人寅○○是線
    上刷，伊不知道證人寅○○從哪邊傳真過來的，證人寅○○
    的基本資料年籍欄及產品欄係伊填寫的，證人寅○○之資料
    是何人寫的伊不清楚，至於證人寅○○部分右上角的簽名欄
    是否證人寅○○本人簽，因為這是線上刷卡的，伊不清楚，
    證人寅○○以前沒有去伊所經營之店購買電器，伊交現金給
    被告丁○○時，只有被告丁○○1 人來，實際上都沒有交付
    該刷卡單的電器用品等語（見本院卷3 第299 頁至第304 頁
    ）；證人即一樺電器行之職員辛○○於本院具結證稱：伊任
    職於一樺電器行，於95年8 月5 日有1 筆280,000 元的刷卡
    消費，當時係寫證人寅○○，當天證人丑○○說有1 位客人
    要買電器要刷卡280,000 元，要用線上刷卡，伊有跟對方問
    傳真機號碼，當時伊不知道對方是否就是證人寅○○，伊就
    先把線上刷卡的單子傳真過去，對方有回傳過來，處理刷卡
    的過程中有跟對方通過電話，但伊不知道伊通話的那個人是
    否就是證人寅○○，因為通話的那個人傳過來的資料不全，
    伊就打電話過去問證人寅○○的帳單地址及刷卡單子上面的
    一些基本資料，伊那時候無法確定證人寅○○是否為刷卡當
    事人，因為跟伊對話的人不知道刷卡人的基本資料，要去問
    別人才能再回答伊，且跟伊通話的人並未表明身分為何，嗣
    後因為刷卡的金額已經核准予，銀行有打電話問伊是否有客
    人確實刷了28 0,000元，伊就打電話給證人寅○○，告訴證
    人寅○○，銀行有打電話來問刷卡280,000 元這1 筆，伊跟
    證人寅○○講說，貨還沒有到證人寅○○那邊，證人寅○○
    有再打電話給伊，問公司負責人丑○○的行動電話，伊肯定
    跟伊通話的人就是證人寅○○，因為伊是按照刷卡單上的電
    話打過去，回過來也是這個號碼，在跟證人寅○○對話的過
    程中，證人寅○○之反應為不知道有280,000 元之刷卡，伊
    跟證人寅○○講貨品未到時，證人寅○○的反應像突然告訴
    人家一件事情，對方不知道的情形等語（見本院卷3 第305
    頁至第308 頁）。依證人丑○○及辛○○之證言觀之，可知
    證人丑○○在刷卡過程中並未與證人寅○○接觸，係被告丁○○與其聯絡，且證人丑○○扣除28,000元手續費後，252,
    000 元亦係給被告丁○○，嗣後證人辛○○與證人寅○○確
    認是否有以信用卡刷卡280, 000元購買電器時，證人寅○○
    完全不知道，亦與證人寅○○前開證述是否有刷卡之事，並
    不知悉之情節相符。再者，經本院當庭勘驗向花旗銀行函調
    之95年7 月20日檢附之95年8 月5 日證人寅○○280,00 0元
    的電話確認紀錄光碟，勘驗內容：「男聲：我是要買電器用
    品，可以用網路買電器用品，我可以用我信用卡買？客服：
    顏先生我跟你本人核對資料好不好？男聲：你等一下，我拿
    給他本人，好嗎？你還要問他什麼？客服：我要跟他核對資
    料…」，其中男聲部分為被告丁○○之聲音，業經被告丁○○自承無誤（見本院卷3 第314 頁），顯見要以證人寅○○
    之信用卡購買電器用品，起初並非證人寅○○與花旗銀行確
    認，而係被告丁○○，證人寅○○係處於被動之狀態與花旗
    銀行之客服人員通電話，苟證人寅○○當時精神狀況良好，
    何不由證人寅○○與花旗銀行確認，再觀諸勘驗內容：「客
    服：你等一下，我轉一下專員，你等一下，你要買什麼東西
    ？寅○○：沒有啊... 我買房子，一間3 千多萬；男聲：你
    不要在那裡... ；女聲：好心的... 我們不要亂... ；客服
    ：好... 等一下我幫確認一下。男聲：人家說你說要貸多少
    ？寅○○：20萬給他就可以了。客服：顏先生，你電話不要
    掛斷。女聲：要28萬啊。顏：20萬就好，8 萬我處理就好
    ... 。」，其中女聲部分為被告己○○，業經被告己○○自
    承無誤（見本院卷3 第314 頁），依該勘驗內容觀之，倘非
    證人寅○○於刷卡時意思自由已受壓制，而意識不清，豈會
    告知銀行係以刷卡之方式購買房子，甚至由被告己○○決定
    刷卡之金額，且與該筆刷卡金額實際上係購買電器用品，不
    相符合，在證人寅○○刷卡過程中，被告己○○亦要求被告
    丁○○等人不要再亂了，核與承前所述，證人寅○○確實曾
    飲用含有苯重氮基鹽類之藥劑，而該含有苯重氮基鹽類之藥
    劑屬安眠藥品，則證人寅○○飲用含有苯重氮基鹽類之藥劑
    ，會陷於意識不清之狀態相符，且衡諸常情，證人寅○○之
    刷卡金額為280, 000元，為一筆數目不小之金額，勢必會謹
    慎為之，究係購買何種物品，自應有相當之瞭解，豈有可能
    不清楚購買何種物品，而刷卡280,000 元，顯與常情有違，
    益見被告丁○○在證人寅○○之意思自由受壓制，無法自主
    判斷下，以證人寅○○之信用卡刷卡換現金，應屬明確。
(四)、被告丁○○否認有下藥強盜之事云云。查被告丁○○指示被
    告戊○○向不詳姓名年籍綽號之「阿老仔」之成年人購買內
    含苯重氮基鹽類之藥劑，並要求被告戊○○尋找會作牌之人
    ，被告戊○○乃邀同共犯陳善原參與本案，復指示被告己○○出面邀約證人寅○○至三姊妹海產店吃飯，趁證人寅○○
    飲用內含苯重氮基鹽類藥劑之酒，因而意思自由受壓制，而
    意識不清，而後一同至被告己○○上揭住處，趁證人寅○○
    之意思自由受壓制下，取得證人寅○○名義所簽發之本票及
    以證人寅○○所有之信用卡，卡刷卡換現金，已如前述，倘
    證人寅○○之意思自由並未受壓制下，則何須由被告丁○○
    填載本票之金額及發票日期，而不由證人寅○○自己書寫本
    票之金額及發票日期，堪認被告丁○○本件強盜過程中，確
    係基於主導地位，由其負責策劃及安排，再佐以刷卡後與花
    旗銀行人員確認時，亦非證人寅○○本人，且證人丑○○確
    實扣除手續費用28,000元後，交付252, 000元與被告丁○○
    ，業經被告丁○○自承無誤（見本院卷3 第282 頁至28 3頁
    ），足見被告丁○○於該次強盜過程中獲取252,000 元，被
    告丁○○對於強盜一事應知之甚詳，否則，果若被告丁○○
    未參與，被告丁○○何以事後得以領得款項。再者，共同被
    告戊○○於偵查中供稱：本案警方於95年8 月中旬在調查本
    案時，被告丁○○約伊在台南見面，見面說要伊與共犯陳善
    源把事情講單純一點等語 (見本院卷3 第73頁)， 果若被告
    丁○○未有下藥強盜之事，何須嗣後與被告戊○○及共犯張
    善原事後串供，是被告丁○○此部分所辯，委無可採。
(五)、被告己○○、庚○○、乙○○、戊○○於本院審理中固供稱
    渠等並未詐賭。惟查，被告己○○、庚○○、乙○○、戊○○，對於對證人寅○○下藥強盜之一事，知之甚詳，已如前
    述，且被告己○○於本院審理程序中自承因證人寅○○尚積
    欠伊30,000元，於95年8 月5 日係要償還其債務（見本院卷
    3 第282 頁），顯見被告己○○利用證人寅○○還錢之時機
    ，而要求證人寅○○到三姊妹海產店吃飯喝酒，而趁機下藥
    甚明，參諸被告乙○○及己○○於偵查中係具結為上開證詞
    ，就本件係被告丁○○等人以下藥強盜之經過情形均已詳細
    說明，復參酌被告乙○○及己○○與被告丁○○等人案發前
    並無任何仇怨，當無挾怨報復之理，而任意為不實之指摘之
    理，被告乙○○及己○○於偵查中之證述，應屬實在，被告
    己○○、乙○○於審理中翻異前言，要屬迴護之詞，不足採
    信，又倘被告庚○○對於強盜之一事並不知悉，何以知悉被
    告己○○對於證人寅○○下藥，不立即離席，且隨同被告己○○至被告己○○之住處，又迨至被告己○○對於證人寅○○強盜完成後，始一同與被告己○○、乙○○及證人寅○○
    離開被告己○○之住處（此可參詳如後述之勘驗筆錄），顯
    見被告庚○○對於被告丁○○、己○○、乙○○、戊○○及
    共犯陳善原於取得以證人寅○○之名義，開立本票之不法財
    產上利益及以證人寅○○所有之花旗信用卡，以假刷卡換現
    金之方式取得現金252,000 元之事實，知之甚詳，則被告己○○、庚○○、乙○○、戊○○等之上開辯詞，顯係卸責之
    詞，不足採信。
(六)、另查，被告等固主張經本院當庭勘驗證人寅○○95年8 月5
    日從被告己○○上揭5 樓之住處搭乘電梯之過程中觀之，被
    告寅○○之精神狀況尚屬良好等語。惟查，證人寅○○飲用
    含有苯重氮基鹽類之藥劑效力發生因而陷於意思自由已受壓
    制，而意識，致意識不清，而後一同至被告己○○前揭上揭
    住處，已如前述，而上開勘驗內容係證人寅○○要從被告己○○之住處離開，至多僅能證明證人寅○○要從被告己○○
    之住處離開情形為何，對於證人寅○○進入至被告己○○住
    處之狀況及在被告己○○住處之離開情形為何，則無法知悉
    ，況且，依本院當庭勘驗高雄市政府警察局刑警大隊96年3
    月20日第0960002652號函檢送之高雄市○○○路106 號「民
    權皇家DC大樓」95年8 月5 日監視錄影帶翻拍光碟內容：「
    1 時56分26秒（光碟所載之時間）：電梯門打開所顯示之樓
    層為「民權皇家DC大樓」五樓，乙○○、己○○、寅○○、
    庚○○先後走進電梯，乙○○伸手按電梯樓層，己○○接著
    伸手按電梯樓層，從電梯鏡子看去，右邊穿著白色橫條衣服
    與藍色褲子之男子為被害人寅○○，低頭手插著腰站靠在電
    梯門右側；靠近電梯門穿著粉紅色衣服之女子係被告庚○○
    ；其面對面穿著黑色衣服之女子為乙○○；另穿著白色上衣
    之女子為己○○，其間寅○○與己○○等人並無交談。....
    。」（見本院卷2 第267 頁），依該勘驗內容可知，證人寅
    ○○進入電梯後，即低頭手插著腰站靠在電梯門右側，且未
    與被告己○○、庚○○、乙○○有任何交談，與一般會有互
    相交談、活絡之情形有異，足見證人寅○○當時之精神狀況
    意識並非清楚，否則證人寅○○何需於一進入電梯，即靠在
    電梯門右側，以作為支橕，且頭低著，未作任何之舉動，復
    與承前所述，證人寅○○旺飲用含有苯重氮基鹽類之藥劑，
    會陷於意識不清之狀態相符，則該勘驗內容無法為被告等人
    有利之認定。
(七)、又證人丑○○既未與寅○○直接洽談買賣事宜，僅憑被告丁○○之電話告知，即配合被告丁○○等人以線上刷卡之方式
    換取現金，顯見其與被告丁○○、己○○、庚○○、戊○○
    、乙○○等人，係以此方式使金融機構人員誤認證人寅○○
    有刷卡消費之事實而依約墊付款項，渠等就此部分有共同詐
    欺之犯意聯絡甚明。至於起訴書雖記載證人寅○○當日尚輪
    盡所攜帶之現金云云，然起訴書並未詳載該金額為何（見起
    訴書第4 頁），公訴人亦未舉證說明被告丁○○等人尚有共
    同強盜或詐取寅○○此部分現款，且證人寅○○亦無法明確
    證述其當日所攜帶之現金數額（見本院卷3 第99頁），故依
    現有之證據，尚不能證明被告丁○○等人除上開強盜及詐取
    之利益與金錢外，尚有強得寅○○身上所攜帶之現金，一併
    敘明。
(八)、綜上所述，依上開證人子○○、葉大勤、黃進添、辛○○、
    之證詞及寅○○刷卡280,000 元之刷卡確認紀錄與被告己○○住處之95年8 月5 日監視錄影帶之勘驗內容，可知證人寅
    ○○確實有飲下內含苯重氮基鹽類之藥劑（屬安眠藥品）之
    酒後，而使證人寅○○意陷於識不清之狀態，對於是否有簽
    立本票及以其所有之花旗信用刷卡280,000 元，均不知悉，
    且於離開被告己○○之住處，在電梯中低頭手插著腰站靠在
    電梯門右側，呈現無精神之狀態，足見被告丁○○、己○○
    、乙○○、戊○○、庚○○等人，確係趁證人寅○○在飲下
    遭被告己○○在酒中摻入含有苯重氮基鹽類之藥劑後，陷於
    意思自由已受壓制而不能抗拒下，取得證人寅○○之名義開
    立本票及以寅○○之信用卡以假刷卡換現金之方式，強盜及
    詐取280,000元無訛（含黃添敬取得之手續費28, 000 元）
     ， 被告丁○○、己○○、乙○○、戊○○、庚○○所辯上
    情，顯屬推諉卸責之詞，均不足採；被告丁○○、己○○、
    乙○○、戊○○、庚○○結夥強盜及詐欺取財之犯行，事證
    明確，堪以認定。
四、犯罪事實四部分
(一)、證人吳國泰於95年8 月13日晚上8 時許，經被告己○○邀約
    至高雄市前鎮區○○○路1480號之全海岸活蝦餐廳，與被告
    己○○用餐後，再一同至被告己○○上揭民權二路住處，嗣
    由被告丁○○通知證人丑○○前往被告己○○之上揭住處，
    分別以壬○○所有之國泰世華銀行及泛亞銀行信用卡，向證
    人丑○○所經營之一樺電器行刷卡43,500元、65,000元，業
    經被告丁○○、己○○於本院審理時坦承不諱（見本院卷1
    第44頁至第45頁），核與證人即被害人壬○○、證人丑○○
    於本院具結證述情節相符（見本院卷3 第115 頁、第125 頁
    、第299 頁），復有證人壬○○中國信託刷卡收據簽單影本
    、線上刷卡卡單在卷可稽（見高雄市政府警察局刑警大隊卷
    第18 6頁；本院卷3 第384 頁）。又證人壬○○曾於95年8
    月16日至瑞豐醫檢院檢驗其尿液，結果呈苯重氮基鹽類反應
    ，業經證人子○○於本院證述無誤（見本院卷3 第291 頁）
    ，核與證人壬○○瑞豐醫檢院之檢驗報告單相符（見高雄市
    政府警察局刑警大隊卷第170 頁），此部分之事實，勘以認
    定。
(二)、證人壬○○於95年8 月13日晚上8 時許，至高雄市前鎮區○○○路1480號之全海岸活蝦餐廳用餐，席間被告己○○趁證
    人寅○○不注意之際，以被告丁○○所提供之內含苯重氮基
    鹽類藥劑，屬安眠藥品，於飲用後足以使人意識不清之狀態
    ，摻入證人壬○○飲用之酒中，證人壬○○未加懷疑而飲用
    ，證人壬○○即因該藥劑效力發生因而意識不清之狀態，而
    後一同至被告己○○上揭住處，被告丁○○通知證人丑○○
    ，至被告己○○之住處，利用證人壬○○意思自由受壓制之
    情形下，以證人壬○○國泰世華銀行及泛亞銀行之信用卡，
    向證人丑○○所經營之一樺電器行分別刷卡消費43 , 500元
    、65,000元，證人丑○○扣除手續費後，實際交付92,200元
    給被告丁○○，翌日證人壬○○經人通知後始悉有上開刷卡
    之事實，業據：
１、證人壬○○於偵查中具結證稱：伊於95年8 月13日晚上8 點
    許，被告己○○約伊去全海岸活蝦餐廳吃蝦子，伊懷疑有被
    下藥後，是警方帶伊去驗尿，確實有下藥等語（見95年偵字
    第22143 號卷第107 頁）；於本院審理具結證稱：伊於95年
    8 月13日晚上8 時多跟被告乙○○及被告己○○到全海岸活
    蝦餐廳吃飯，被告乙○○是後來才去的，伊一直坐在椅子上
    ，伊在餐廳坐了20分鐘後還不會頭暈，是伊去拿調味料回到
    坐位後，喝了被告己○○倒給伊的啤酒後，伊喝下後就覺得
    頭暈，眼睛張不開，頭暈，被告己○○說什麼就做什麼，只
    會走路而已，不知道多久才離開，如何離開該處伊不知道，
    是被告己○○帶伊去被告己○○之上揭住處，伊進入被告己○○的家後，因伊頭暈，有無再喝酒及賭博均不知道，嗣後
    係被告丁○○送伊回家，被送回家時是幾點不知道，隔天有
    人打電話到伊家說伊有刷卡，伊才知道有刷卡，有一張國泰
    世華銀行信用卡刷43, 500 元，另外泛亞銀行信用卡刷65,0
    00元，合計108,500 元，刷卡時如何簽名伊不知道，會到瑞
    豐醫檢所檢驗，係伊在隔天即8 月14日看到報紙上有登詐賭
    的事，才於8 月16日去驗尿等語（見本院卷第117 頁至125
    頁）。
２、共同被告乙○○於警訊中供稱：於95年8 月13日晚上伊到全
    海岸活蝦餐廳時，被告己○○及證人壬○○2 人已經準備要
    離開，當時伊看見被告己○○及證人壬○○2 人有喝完1 瓶
    紅酒，證人壬○○看起來已經被被告己○○下了藥，神情看
    起來茫茫的，於是被告己○○要證人壬○○不要騎摩托車等
    語（見95年度偵字第22172 號卷第93頁至第94頁）；偵查中
    具結證稱：被告己○○於95年8 月13日有約伊至全海岸活蝦
    餐廳吃蝦子，因伊忙到很晚，伊到全海岸活蝦餐廳時，被告
    己○○及證人壬○○快準備離開，證人壬○○看起來茫茫的
    等語（見本院卷3 第159 頁）。
３、由上開被告乙○○及證人壬○○之證詞，可知本案係由被告
    己○○邀約證人壬○○至全海岸活蝦餐廳，趁壬○○未注意
    ，以內含苯重氮基鹽類之藥劑摻入壬○○飲用之酒中，證人
    壬○○未加懷疑而飲用，飲畢即因該藥劑而陷於意識不清之
    狀態，即被帶至被告己○○之上揭住處，再由被告丁○○通
    知與渠兩人有詐欺犯意聯絡之證人丑○○至己○○上揭住處
    ，並以壬○○之國泰世華銀行及泛亞銀行信用卡，以假刷卡
    換現金之方式刷卡二筆，使該金融機構之人員誤認係壬○○
    本人有刷卡消費之真意，分別墊付上開二筆款項予黃添敬，
    而丑○○於取得手續費16,300元後，將餘款92,200元交付被
    告丁○○，堪認被告丁○○與己○○對於強盜及詐欺取財之
    犯行，確有犯意聯絡及行為分擔。另由被告己○○於酒中加
    入藥劑讓證人壬○○寅○○服用，證人壬○○在飲下遭被告
    己○○在酒中摻入藥劑後，隨即陷於意識不清之狀態，從客
    觀上判斷業已足以壓制證人壬○○之意思自由，而使其達於
    不能抗拒之程度，至堪認定。
(三)、復佐以證人子○○於本院具結證稱：證人壬○○係在95年8
    月16日由2 位刑事偵查員陪同過來檢驗尿液，證人壬○○的
    尿液是以伊檢驗所提供之尿液的瓶子裝盛，嗣送往立人檢驗
    所檢驗等語；證人葉大勤於本院審理具結證稱：證人壬○○
    只有檢驗出含有苯重氮基鹽類，其對人體的反應應該是會迷
    迷糊糊，類似安眠藥或助眠劑類似等語可證，且苯重氮基鹽
    類 (Benzodiazepines)屬安眠藥品，依其作用時續長短，可
    分為短效、中效及長效，依該短效之藥理作用，服藥後20分
    鍾後即可入睡，已如前述，足見本案證人壬○○案發於95年
    8 月16日至瑞豐醫檢院檢驗其尿液，再由瑞豐醫檢院轉請立
    人醫事檢驗所鑑定，檢驗報告呈苯重氮基鹽類反應，顯見證
    人壬○○確實曾飲用含有苯重氮基鹽類之藥劑，而該含有苯
    重氮基鹽類之藥劑屬安眠藥品，則證人壬○○飲用含有苯重
    氮基鹽類之藥劑，會陷於意識不清之狀態，既與證人壬○○
    前開證述遭人下藥之情節相符相符，是證人壬○○案發時飲
    下遭被告己○○在酒中該藥劑後，致意識不清，而昏迷不醒
    一節，應堪認定。
(四)、又證人丑○○於本院具結證稱：於95年8 月13日確實有至被
    告己○○之住處刷卡，證人壬○○於95年8 月13日消費2 筆
    ，其中1 筆是43,500元，一筆是65,000元，關於65,000 元
    部分，證人壬○○之線上刷卡消費傳真單，除了刷卡本人簽
    名欄外，其他的刷卡當事人姓名、電話、消費產品總類、金
    額等相關資料都是都是伊填寫的，只有簽名是證人壬○○本
    人簽的，關於43,500元的刷卡簽帳單是證人壬○○本人親簽
    ，證人壬○○的2 張刷卡扣除手續費後的現金，伊實際交付
    92,200元給被告丁○○，當時被告丁○○係向伊說進去被告
    己○○的住處後直接跟證人壬○○講說是要刷卡買電器，而
    證人壬○○在刷卡時，均未詢問一些刷卡相關事情，伊在跟
    證人壬○○講話時覺得證人壬○○聽不太懂伊的意思，伊必
    須重覆跟證人壬○○說，實際上均未交付該刷卡單的電器用
    品等語（見本院卷3 第299 頁至第304 頁），依證人丑○○
    之證言，可知證人丑○○係經被告丁○○之通知，至被告己○○之住處直接跟證人壬○○說要刷卡，且證人壬○○復未
    詢問相關刷卡之事情，壬○○當時之精神狀況確已呈現意識
    不清之情狀，壬○○應不知悉有刷卡一事，核與證人壬○○
    前開證述內容相符，況壬○○之刷卡金額共108,500 元，為
    數不小，勢必會謹慎為之，究係購買何種物品，自應有相當
    之瞭解，豈有可能不清楚購買何種物品，而刷卡108,500 元
    ，顯與常情有違，益見被告丁○○等人，係在證人壬○○意
    識不清之狀態下，以假刷卡換現金之方式，強盜及詐欺取得
    108,500 元（含詐欺共犯黃添敬取得之手續費16,300元）之
    事實，至為明確。
(五)、被告丁○○否認伊有下藥強盜之事。查證人丑○○係經被告
    丁○○之通知至被告己○○之住處，直接跟證人壬○○說要
    刷卡，證人壬○○的2 張刷卡扣除手續費後的現金是證人丑
    ○○交付92,200元給被告丁○○，已如前述，足見被告丁○○於該次強盜案件中獲取利益，被告丁○○對於強盜一事有
    參與，否則，果若被告丁○○未與被告己○○有犯意聯絡，
    被告丁○○何以事後得以領得款項，是被告丁○○此部分所
    辯，委無可採。
(六)、被告己○○辯稱：伊不知強盜之事。惟查，本件被告己○○
    邀約證人壬○○，至全海岸活蝦餐廳，被告己○○趁壬○○
    不注意之際，以內含苯重氮基鹽類藥劑摻入壬○○飲用之酒
    中，已如前述，顯見被告己○○確實有下藥，此情並經被告
    乙○○於警詢及偵查中供述明確，且參諸被告乙○○於偵查
    中係具結為上開證詞，係親眼目睹日證人壬○○於全海岸活
    蝦餐廳之精神狀況，而詳為說明，其於偵查中之證述，應屬
    實在，被告乙○○於審理中翻異前言，要屬迴謢被告己○○
    之詞，不足採信，則被告己○○此部分所辯，均不足採。
(七)、被告丁○○及己○○固以：本院當庭勘驗證人壬○○於95年
    8 月13日從進入被告己○○住處之過程畫面，認壬○○當時
    精神狀況應屬正常。然查，被告己○○確實於酒中加入內含
    苯重氮基鹽類藥劑予證人壬○○飲用，證人壬○○隨即陷於
    意識不清之狀態，且證人壬○○對於是否有刷卡之事並不知
    悉，已如前述，而上開勘驗內容係證人壬○○要至被告己○○之住處，至多僅能證明證人壬○○要至被告己○○之住處
    之情形，對於證人寅○○於被告己○○住處內刷卡之狀況，
    則無法知悉，況且，依本院當庭勘驗高雄市政府警察局刑警
    大隊96年3 月20日第0960002652號函檢送之高雄市○○○路
    106 號「民權皇家DC大樓」95年8 月13日監視錄影帶翻拍光
    碟內容：「1 時2 分24秒（光碟所載之時間）：電梯門打開
    ，壬○○、己○○、乙○○依序走入電梯，1 時2 分27 秒
    ：壬○○站靠在電梯鏡子左側與己○○交談，1 時2 分31
    分：壬○○左手插腰，右手持行動電話觀看，1 時2 分36秒
    ：電梯門打開，己○○先走出電梯門，接著是乙○○，最後
    是壬○○，壬○○走出電梯時撞到電梯門口的按鈕處。」，
    依該勘驗內容可知，證人壬○○進入電梯後，即手插著腰靠
    在電梯鏡子左側，走出電梯時，撞到電梯門口的按鈕處，足
    見證人壬○○當時之精神狀況確實意識不清，否則證人壬○○何需於一進入電梯，即靠在電梯鏡子左側，以作為支橕，
    且於走出電梯時，碰撞電梯門口之按鈕處，步伐不穩，復與
    與承前所述，證人壬○○確實曾飲用含有苯重氮基鹽類之藥
    劑，而該含有苯重氮基鹽類之藥劑屬安眠藥品，則證人壬○○飲用含有苯重氮基鹽類之藥劑，會陷於意識不清之狀態相
    符，則該該勘驗內容無法為被告等人有利之認定。
(八)、綜上所述，依上開證人子○○、葉大勤、黃進添之證詞及被
    告己○○住處之95年8 月13日監視錄影帶之勘驗內容，與壬○○之尿液成份檢驗報告，可知證人壬○○確實有飲下內含
    苯重氮基鹽類之藥劑（屬安眠藥品）之酒後，而陷於意識不
    清之狀態，對於是否有以其所有之國泰世華銀行及泛亞銀行
    信用卡共刷卡108, 500元，並不知悉，且於進入被告己○○
    之住處，在進入電梯即手插著腰靠在電梯鏡子左側，走出電
    梯時，撞到電梯門口的按鈕處，在電梯中低頭手插著腰站靠
    在電梯門右側，呈現無精神之狀態，足見被告丁○○、己○○趁證人壬○○在飲下遭被告己○○在酒中摻入含有苯重氮
    基鹽類之藥劑後，陷於意思自由已受壓制而不能抗拒下，以
    證人寅○○之信用卡假刷卡換現金之方式，強盜及詐取
    108,500 元（含黃添敬取得之手續費16,300元），被告丁○○、己○○上開所辯，顯屬推諉卸責之詞，均不足採。被告
    丁○○、己○○強盜及詐欺取財之犯行，事證明確，堪以認
    定。
、論罪科刑
一、被告行為後，刑法、刑法施行法業已於94年2月2日、95 年6
    月14日修正公布，並均自95年7月1日施行，參酌最高法院95
    年5月23日刑事庭第8次會議決議，應依刑法第2條第1項之規
    定，為新舊法比較：
(一)、修正前刑法第28條規定：「二人以上共同實施犯罪之行為者
    ，皆為正犯」，而修正後該條則將「實施」修正為「實行」
    ，以排除陰謀共同正犯及預備共同正犯，被告於修法前後均
    構成共同正犯，並無歧異之處，故應依一般法律適用之原則
    ，適用現行、有效之裁判時法論處。
(二)、修正前刑法第33條第5款規定：「罰金：1元以上。」修正後
    該款規定「罰金：新台幣1000元以上」，是比較新舊法結果
    ，以舊法較有利於行為人。
(三)、定執行刑部分，修正前刑法第51條規定：「數罪併罰，分別
    宣告其罪之刑，依左列各款定其應執行者」，其中第5款規
    定：「宣告多數有期徒刑者，於各刑中之最長期以上，各刑
    合併之刑期以下，定其刑期。但不得逾20年。」修正後該款
    則規定：「宣告多數有期徒刑者，於各刑中之最長期以上，
    各刑合併之刑期以下，定其刑期。但不得逾30年」比較結果
    ，修正後刑法並未較有利於行為人。
(四)、修正前具有刑法第56條連續犯之關係者，則以一罪論，然修
    正後之刑法業已刪除第56條連續犯之規定，則被告劉清明所
    犯數罪即應依修正後之數罪併罰之規定分論併罰。此刪除雖
    非犯罪構成要件之變更，但顯已影響行為人刑罰之法律效果
    ，自屬法律有變更，仍應比較新舊法之規定。是比較結果，
    修正後之規定並非較有利於被告。
(五)、經綜合比較結果，新法對被告並非有利，應依刑法第2條第1
    項前段之規定，適用行為時法即修正前之刑法處斷之。
二、
(一)、犯罪事實一、二部分：
    被告丁○○、己○○、甲○○、乙○○以詐賭之方式，向證
    人寅○○及癸○○騙取財物，均係犯刑法第339 條第1 項詐
    欺取財罪。公訴意旨認被告丁○○等人此部分犯行係犯刑法
    第330 條第1 項之結夥3 人以上強盜罪，然按意圖為自己或
    第三人不法之所有，以強暴、脅迫、藥劑、催眠術或他法，
    須至使不能抗拒，而取他人之財物或使其交付者，為強盜罪
    ，刑法第328 條第1 項定有明文，惟行為人如以施用藥劑之
    方式取走他人財物，須在客觀上須足使被害人喪失自意思自
    由，並達於不能抗拒之程度，始該當於強盜罪責。查承前所
    述，依證人寅○○及癸○○之證詞觀之，當時渠兩人尚有意
    識知悉自己係在賭博，證人寅○○及癸○○當時之身體狀況
    雖較平常不適，然顯然尚未達「至使不能抗拒」之程度，至
    為明確。公訴意旨認被告丁○○等人就此部分係強盜犯行，
    容有誤會，惟其基本社會事實同一，爰依法變更起訴法條，
    並予以審理。
(二)、犯罪事實三、四部分：
    按強盜罪所施用之強暴、脅迫或藥劑，固須足使被害人喪失
    意思自由，並達於不能抗拒之程度，始足當之，至其是否已
    達於使人不能抗拒之程度，則應就客觀具體之情狀加以判斷
    。又強盜罪之所謂「不能抗拒」，係指行為人所為之強暴、
    脅迫或藥劑等不法行為，就當時之具體事實，予以客觀之判
    斷，足使被害人身體上或精神上達於不能或顯難抗拒之程度
    而言。因此，關於強盜罪之不能抗拒係指行為人實施構成要
    件行為時，足使被害人身體上或精神上達於不能或顯難抗拒
    之程度而言即屬之。查證人寅○○與壬○○於案發後，分別
    至瑞豐醫檢院檢驗其尿液，再由瑞豐醫檢院轉請立人醫事檢
    驗所鑑定，檢驗報告顯示其兩人之尿液均呈苯重氮基鹽類反
    應，顯見證人寅○○及壬○○確實曾飲用含有苯重氮基鹽類
    之藥劑，而該含有苯重氮基鹽類之藥劑屬安眠藥品，依其作
    用時間長短，可分為短效、中效及長效，依該短效之藥理作
    用，服藥後20分鍾後即可入睡，已如前述，則證人寅○○及
    壬○○既飲用含有該藥劑之物品，而陷於意識不清，客觀上
    已足以壓制渠兩人之意思自由，無法自主判斷，而達於不能
    抗拒之程度無誤。是就犯罪事實三部分：核被告丁○○、己○○、乙○○、戊○○、庚○○所為，均係犯刑法第330 條
    第1 項之結夥3 人以上強盜取財罪（即以寅○○攜帶之花旗
    信用卡假刷卡換現金之方式，刷卡取得280,000 元部分）、
    結夥3 人以上強盜得利罪（取得寅○○開立面額1,000,000
    元之本票1 張）、刑法第339 條第1 項詐欺取財罪（以證人
    寅○○之信用卡，向銀行假刷卡換現金部分），公訴意旨未
    論及結夥3 人以上強盜得利罪，顯係漏載，該部分事實既在
    起訴範圍，本院自得予以審理。就犯罪事實四部分：核被告
    丁○○、己○○所為，均係犯刑法第328 條第1 項普通強盜
    取財罪及刑法第339 條第1 項詐欺取財罪，公訴意旨認渠兩
    人此部分係犯刑法第330 條第1 項之結夥3 人以上強盜罪及
    同法第339 條第1 項詐欺取財罪，容有誤會，併予敘明。
三、被告丁○○、己○○、甲○○、乙○○就犯罪事實一、二之
    詐欺取財犯行，有犯意聯絡與行為分擔，應論共同正犯。被
    告丁○○、己○○、庚○○、戊○○、乙○○及共犯陳善原
    ，就犯罪事實三之結夥3 人以上加重強盜之犯行，及渠等與
    證人丑○○就此部分之詐欺取財犯行，有犯意聯絡與行為分
    擔，應論共同正犯。被告丁○○與己○○就犯罪事實四所示
    強盜犯行，及渠兩人與證人丑○○就此部分之詐欺取財犯行
    ，有犯意聯絡與行為分擔，應論以共同正犯。被告丁○○、
    己○○、甲○○、乙○○先後如犯罪事實一、二所示之詐欺
    犯行，其犯罪構成要件相同，顯係基於概括犯意反覆為之，
    為連續犯，應依修正前刑法第56條之規定論以刑法第339 條
    第1 項詐欺取財罪，並加重其刑。被告丁○○、己○○、庚○○、戊○○、乙○○等人，就犯罪事實三部分，係在同一
    地點，時間相近下取得證人寅○○開立面額1,000,00 0元本
    票1 張之財產上利益、以證人寅○○之信用卡刷卡取得現金
    280,000 元，均係為達到強盜之目的，為接續之實質上一行
    為，而犯加重強盜得利罪、加重強盜取財罪及詐欺取財罪，
    為一行為觸犯數罪名，應依刑法第55條之想像競合犯規定，
    從一情節較重之加重強盜得利罪處斷（本件被告等人強盜得
    利，使證人寅○○簽立面額為1,000,000 元之本票，形式上
    非法取得1, 000,000萬元之債權，較以信用卡之方式取得現
    金280,000 元多，故以加重強盜得利之情節為重）。另被告
    丁○○與己○○就犯罪事實四部分，在係同一地點，時間相
    近下，以證人壬○○所有之信用卡，刷上取得現金10 8,500
    元，均係為達成強盜之目的，為接續之實質上一行為，而犯
    強盜取財罪及詐欺取財罪，為一行為觸犯數罪名，應依刑法
    第55條之想像競合犯之規定，從一情節較重之強盜取財罪處
    斷。又被告戊○○前因傷害案件，經臺灣臺南地方法院判處
    有期徒刑3 月確定，於92年8 月21日易科罰金執行完畢，此
    有臺灣高等法院被告前案紀錄表1 份在卷可稽，被告戊○○
    前受徒刑之執行完畢後，5 年以內故意再犯本件有期徒刑以
    上之罪，為累犯，均應依刑法第47條第1 項之規定，加重其
    刑。而被告丁○○、己○○就上開所犯連續詐欺取財罪、結
    夥3 人以上加重強盜得利罪及普通強盜取財罪等3 罪；及被
    告乙○○就上開所犯連續詐欺取財罪及結夥3 人以上加重強
    盜得利罪等2 罪，均犯意各別，行為有異，應分論併罰。
四、爰審酌被告林良身為警察，本應善盡執法人員維護治安之職
    ，非但未忠於職責，反而不思以正當途逕獲得財富，屢次以
    設局詐賭及強盜獲取財物，無視他人之財產權益，且居於主
    導之地位，犯後又矢口否認犯行，顯見毫無悔意；被告己○○不顧與被害人為朋友關係之情誼，竟與被告丁○○共謀設
    局強盜、詐賭，利用被害人與其相識信賴之機會，邀被害人
    出面，並進而趁機詐賭及強盜獲取財物，犯後未能坦認犯行
    ；被告乙○○不思以正當途逕賺取金錢，仍貪圖不法利益，
    明知被告丁○○與被告己○○共謀設局詐賭，猶提供其所經
    營品茶軒茶藝館，供被告丁○○與己○○等人作為詐賭之場
    地，犯後未能坦認犯行；被告甲○○明知被告丁○○與己○○等人係共謀設局詐賭，而仍答應擔任賭客，而共同向被害
    人騙取財物，犯後未能坦認犯行；被告戊○○明知被告丁○○欲設局強取他人財物，仍依其指示購買藥劑及邀同共犯陳
    善源參與強盜被害人之財物，犯後未能坦認犯行；被告庚○○明知被告己○○邀約至三姊妹海產店之目的，係要在被害
    人之酒杯中下藥，竟仍參與設局強盜之事，犯後未能坦認犯
    行等一切情狀，分別量處量處如主文所示之刑，並定其應執
    行之刑。扣案之商業本票2 本（共33張）、天九牌3 付、麻
    將牌2 付、麻將牌尺5 支，均為被告己○○所有，業據被告
    己○○供明在卷，天九牌3 付供上述犯罪事實一、二、三、
    四所用，商業本票2 本（共計33張）供犯罪事實所一、三所
    用，另麻將牌2 付、麻將牌尺5 支供犯罪事實二所用，應依
    刑法第38條第1 項第2 款之規定宣告沒收。至於扣案之撲克
    牌10付，與被告本件犯行無直接關係，亦非違禁物，爰不予
    宣告沒收，併此說明。
肆、無罪部分
(一)、查公訴意旨略為：被告甲○○與丁○○、庚○○、戊○○、
    己○○、乙○○共犯上述犯罪事實三、四之犯行，因而認被
    告甲○○該部分犯行，係犯刑法第330 條第1 項之結夥3 人
    以上強盜罪及同法第339 條第1 項詐欺取財罪罪嫌；另認被
    告乙○○與丁○○、己○○、甲○○、庚○○、戊○○共犯
    上述犯罪事實四之犯行，因而認被告乙○○該部分犯行，係
    犯刑法第330 條第1 項之結夥3 人以上強盜罪及同法第339
    條第1 項詐欺取財罪罪嫌；又認被告戊○○、庚○○與丁○○、己○○、乙○○、甲○○共犯上述犯罪事實一、二、四
    之犯行，因而認被告戊○○、庚○○該部分之犯行，均係犯
    刑法第330 條第1 項之結夥3 人以上強盜罪及同法第339 條
    第1 項詐欺取財罪罪嫌等語。
(二)、按犯罪事實應依證據認定之，無證據不得認定犯罪事實；又
    不能證明被告犯罪者，即應諭知被告無罪之判決，此於刑事
    訴訟法第154條第2項、及同法第301條第1項分別定有明文。
    依刑事訴訟法第161條第1項之規定：檢察官就被告犯罪事實
    ，應負舉證責任，並指出證明之方法。因此，檢察官對於起
    訴之犯罪事實，應負提出證據及說服之實質舉證責任。倘其
    所提出之證據，不足為被告有罪之積極證明，或其指出證明
    之方法，無從說服法院以形成被告有罪之心證，基於無罪推
    定之原則，自應為有利於被告之認定（最高法院92年台上字
    第128號判例要旨參照）。
(三)、公訴人認被告甲○○另涉犯罪事實三、四之犯行；認被告乙○○另涉犯罪事實四之犯行；認被告戊○○、庚○○另涉犯
    罪事實一、二、四之犯行，無非係以被告丁○○、己○○、
    乙○○、甲○○、庚○○、戊○○於警詢及偵查中之供述與
    證人寅○○、壬○○及癸○○於警詢及偵查中之證詞等為主
    要論據。訊據被告甲○○堅決否認有犯罪事實三、四之犯行
    ；被告乙○○堅決否認有犯罪事實四之犯行；被告戊○○、
    庚○○均堅決否認有犯罪事實一、二、四之犯行等語。惟查
    ，依共同被告丁○○、己○○、乙○○於本院準備程序及審
    理程序中之供述，被告甲○○並未參與犯罪事實三、四之犯
    行，被告戊○○、庚○○並未參與犯罪事實一、二、四之犯
    行，且證人寅○○、壬○○及癸○○於本院審理程序中之證
    詞，亦無明確指證被告甲○○有參與犯罪事實三、四之犯行
    ，被告戊○○、庚○○有參與犯罪事實一、二、四之犯行，
    而依證人壬○○於本院審理具結證稱：伊於95年8 月13 日
    晚上8 時多至全海岸活蝦餐廳吃飯，伊去拿調味料回到坐位
    後，喝了被告己○○倒給伊的啤酒後，伊喝下後就覺得頭暈
    ，眼睛張不開，頭暈，被告乙○○何時來都不清楚，不知道
    多久才離開等語，顯見被告己○○在下藥時，被告乙○○並
    不在場，而被告乙○○雖嗣後有至全海岸活蝦餐廳，尚不得
    以此認定被告乙○○有參與強盜之犯行，公訴人並未提供證
    據供本院調查，復未提出證據證明之，依罪疑惟輕之原則，
    應為有利於被告乙○○之認定。綜上，公訴人所提出之證據
    ，既無法證明被告甲○○有參與犯罪事實三、四之犯行，被
    告乙○○有參與犯罪事實四之犯行、被告戊○○、庚○○有
    參與犯罪事實一、二、四之犯行，且本院又查無其他積極證
    據，足證被告甲○○、乙○○、戊○○、庚○○有該犯行，
    則該部分，依法應為被告甲○○、乙○○、戊○○、庚○○
    無罪判決之諭知。
據上論斷，應依刑事訴訟法第299 條第1 項前段、第300 條、第
301 條，刑法第2 條第1 項前段、第28條、（修正前）第56條、
第328 條第1 項、第2 項、第330 條第1 項、第339 條第1 項、
第55條、第47條第1 項、（修正前）第51條第5 款、第38條第1
項第2 款，罰金罰鍰提高標準條例第1 條前段，判決如主文。
本案經檢察官丙○○到庭執行職務。
中　　華　　民　　國　　96　　年　　8 　　月　　15　　日
                刑事第十五庭  審判長法  官  唐照明
                                    法  官  周宛瑩
                                    法  官  文昌
以上正本證明與原本無異。
如不服本判決應於收受本判決後10日內向本院提出上訴書狀，並
應敘述具體理由，如未敘述上訴理由者，應於上訴期間屆滿後20
日內補提理由書狀於本院（均須按他造當事人之人數附繕本）「
切勿逕送上級法院」。
中　　華　　民　　國　　96　　年　　8 　　月　　15　　日
　　　　　　　　　　　　　　　　　  書記官  吳良美
附錄本件判決論罪科刑法條：
刑法第328條第1項（強盜）
意圖為自己或第三人不法之所有，以強暴、脅迫、藥劑、催眠術
或他法，至使不能抗拒，而取他人之物或使其交付者，為強盜罪
，處5年以上有期徒刑。
刑法第330 條（加重強盜罪）
犯強盜罪而有第321 條第1 項各款情形之1 者，處7 年以上有期
徒刑。
刑第339 條（普通詐欺罪）
意圖為自己或第三人不法之所有，以詐術使人將本人或第三人之
物交付者，處5 年以下有期徒刑、拘役或科或併科1 千元以下罰
金。
以前項方法得財產上不法之利益或使第三人得之者，亦同。
前2項之未遂犯罰之。
